【裁判字號】    97,上訴,4338
【裁判日期】    980414
【裁判案由】    強盜等
【裁判全文】
臺灣高等法院刑事判決                97年度上訴字第4338號
上  訴  人  臺灣桃園地方法院檢察署檢察官
上  訴  人
即  被  告  丙○○
                    現押在臺灣臺北看守所
指定辯護人  陳香如律師
            葉秀美律師
上  訴  人
即  被  告  乙○○
                    現押在臺灣臺北看守所
指定辯護人  姜義贊律師
上  訴  人
即  被  告  甲○○
                      樓
                    現押在於臺灣臺北看守所
指定辯護人  黃柏彰律師
上列上訴人因強盜等案件，不服臺灣桃園地方法院96年度訴字第
1791號，中華民國97年8月27日第一審判決（起訴案號：臺灣桃
園地方法院檢察署96年度偵字第24344號、第30299號、第30796
號；併案案號:97 年度偵字第1291號），提起上訴，本院判決如
下：
    主  文
原判決關於丙○○、乙○○、甲○○有罪部分撤銷。
丙○○犯如附表壹所示之罪，各處如附表壹所示之刑，應執行有
期徒刑拾參年，扣案之如附表貳所示之物均沒收。
乙○○犯如附表壹所示之罪，各處如附表壹所示之刑，應執行有
期徒刑拾肆年，扣案如附表貳所示之物均沒收。
甲○○犯如附表壹編號七所示之罪，處有期徒刑壹年捌月。
其餘上訴駁回。
    事  實
一、乙○○曾因偽造文書案件，經臺灣臺中地方法院以93年度易
    緝字第430號判處有期徒刑6月確定，並於民國93年9月24日
    易科罰金執行完畢。甲○○曾因竊盜案件，經臺灣臺中地方
    法院以92年度易字第94號判處有期徒刑8月確定，並於92年
    11月20日執行完畢。
二、丙○○（綽號阿龍）曾任職址設桃園縣桃園市○○路39之15
    號諺芳實業有限公司（下稱：諺芳公司）4年餘，熟知該公
    司內部環境及監視器相關位置，離職後，經由友人介紹而結
    識綽號「阿力」之乙○○，2人竟基於意圖為自己不法所有
    之共同犯意聯絡，於95年8月初某日，由丙○○帶領乙○○
    前往上址勘查該公司附近地形及指出辦公室、監視器位置後
    ，旋於同年月13日凌晨2時許，由乙○○依丙○○指示路徑
    潛入夜間無人居住之諺芳公司（侵入建築物部分未據告訴）
    ，將貴賓室旁監視器電源關閉，竊取諺芳公司所申請玉山銀
    行帳號0000000000000號活期存款存摺、代收憑摺各1本、兆
    豐國際商業銀行桃園分行帳號00000000000號活期存款存摺
    、代收憑摺各1本、兆豐國際商業銀行桃園分行帳號00000
    000000號外幣存款存摺1本、兆豐國際商業銀行中壢分行帳
    號00000000000號活期存款存摺1本、兆豐國際商業銀行桃園
    分行（下稱：兆豐商銀桃園分行）帳號00000000000號支票
    本（票號自AY0000000號至AY0000000號，共計100張）1本、
    諺芳公司活期存款大章3枚及張碧珠印章1枚等物得手。乙○○為日後偽造使用上竊得之支票，另基於偽造印章之犯意，
    明知其未得諺芳公司負責人「庚○○」之同意或授權，於同
    年9月間某日，前往某不詳刻印店，利用不知情之店員，偽
    刻諺芳公司負責人「庚○○」名義之印章1枚，、並於同年9
    月上旬某日，將上述竊得之物及偽刻之「庚○○」印章1枚
    ，連同其購得之日期章戳1枚、數字章戳15枚（含壹、貳、
    參、肆、伍、陸、柒、捌、玖、拾、佰、仟、萬、圓、整等
    15個國字），一並攜往臺中市○○區○○街4段307號14之8
    號租屋處，交予丙○○保管，言明供日後之需。
三、丙○○、乙○○因缺錢花用，乃共謀喬裝買主佯稱購車，乘
    隙搶奪自小客車，由乙○○負責尋覓銷贓管道變賣牟利，並
    利用所竊取來之諺芳公司支票佯充定金，以取得賣家信任，
    由乙○○搭載丙○○前往汽車賣家處所看車，並在旁把風接
    應，丙○○則負責與車主洽談，假借試車機會，鬆弛賣主對
    於車輛注意、管領力，進而趁車主不及防備之際，以強行駛
    離方式搶奪賣主之車輛，為避警查緝，並將所搶得車輛之車
    牌卸下，改懸掛其2人竊取或以其他方式取得之不詳號碼車
    牌，再一同南下高雄變現花用，議定後，2人遂基於意圖為
    自己不法所有之共同竊盜、偽造有價證券、行使偽造私文書
    及搶奪等犯意聯絡，而有下述犯行：
（一）丙○○、乙○○於96年9月18日上午，由乙○○駕駛其所
      有車牌號碼5700-SG號自小客車搭載丙○○，丙○○並攜
      帶其所有之客觀上足以對人之生命、身體造成危險性之兇
      器之十字起子、老虎鉗、尖嘴鉗各1支及乙○○先前所交
      付保管之諺芳公司支票、諺芳公司大章、庚○○印章、日
      期章及支票金額數字章等物。(1)先於臺中市○○區○○路
      2段179號前，見李天寶所有之車牌號碼NJ-1269號自小客
      車無人看管，而認有機可趁，遂由乙○○留在車上把風，
      丙○○則持上開十字起子、老虎鉗、尖嘴鉗下車竊取該車
      車牌2面得手後，將之放置在乙○○所有之車牌號碼5700-
      SG號自小客車內備用，即由臺中市○○○○道上國道一號
      中山高速公路南下彰化交流道。(2)乙○○並與丙○○另基
      於偽造有價證券並行使之犯意聯絡，由乙○○在其所駕駛
      之車牌號碼5700-SG號自小客車內，將所竊得諺芳公司所
      有票號AY-0000000號，付款人為兆豐商銀桃園分行之空白
      支票，在發票人簽章欄內，盜蓋所竊取之諺芳公司大章，
      及偽刻之「庚○○」印章，並使用支票日期章蓋印發票日
      為96年9月30日，另在支票金額欄內以支票金額國字章蓋
      印金額為新臺幣（下同）「捌萬柒仟陸佰圓整」之文字，
      而偽簽諺芳公司支票1張。乙○○復駕駛車牌號碼5700-SG
      號自小客車，沿彰化縣省道行駛尋找作案目標，於同日上
      午10時30分許，途經彰化縣花壇鄉○○路○段345號由辛○○經營之「建新車行」，乙○○乃將所駕駛之5700-SG號
      自小客車停放在「建新車行」外，丙○○、乙○○2人旋
      下車步入該車行佯裝看車，由丙○○選定BMW廠牌、排氣
      量為2979cc、車牌號碼1117-LX箱型車乙輛，雙方商議交
      易價格為117萬元，旋與辛○○簽立汽車買賣合約書，交
      付辛○○上述偽造之發票人為諺芳公司、金額為87,600元
      之支票，充作定金後離去。丙○○、乙○○返回其所停放
      遠處之5700-SG號自小客車上商議行搶所購買車輛細節，
      並勘查建新車行附近逃逸路線，乙○○並稱丙○○以真名
      簽立汽車買賣合約書，留下將來為警追緝之線索。(3)復於
      同日下午6時30分許，丙○○、乙○○又共同基於偽造私
      文書之犯意聯絡，由乙○○駕駛車牌號碼5700-SG號自小
      客車搭載丙○○返回建新車行，由丙○○向辛○○訛稱：
      其欲以父親「陳自強」名義購買該車云云，辛○○不疑有
      他而應允，並撕毀其與丙○○原先所簽立之汽車買賣合約
      書，丙○○、辛○○依原約定條件重新簽立汽車買賣合約
      書，並由丙○○另在新立之汽車買賣合約書買受人欄內偽
      簽「陳自強」之署名1枚，編造行動電話0000000000號，
      作為聯絡方式，假冒「陳自強」名義簽立汽車買賣合約書
      ，再交予辛○○而行使之，足以生損害於陳自強及辛○○
      確認契約當事人之正確性。丙○○、乙○○見辛○○之子
      在建新車行內，不使著手行搶，復暫離去。(4)翌日即96年
      9月19日上午10時許，再由乙○○駕駛車牌號碼5700-SG號
      自小客車再度從國道一號中山高速公路南下前往建新車行
      ，為規避渠等二人前往建新車行行搶遭人記下所駕駛車輛
      之車牌號碼，乙○○將該車駛下彰化交流道沿路尋覓偏僻
      處所，由乙○○以車上工具將車牌拆卸，改懸掛前日渠等
      二人所共同竊取之李天寶所有之車牌號碼NJ-1269號車牌2
      面後，再駕車前往建新車行，由丙○○向辛○○佯稱：欲
      試駕選定之BMW廠牌箱型車，辛○○不疑有他遂將該未懸
      掛車牌之箱型車移出，由丙○○駕駛，辛○○則乘坐在副
      駕駛座，丙○○復訛稱：倒車雷達有異聲，並利用辛○○
      下車檢查雷達設備，注意及管領力較為鬆弛，不及防備之
      際，強行駕駛該箱型車離開建新車行，搶奪得手，在此同
      時，乙○○亦趁隙離開車行駕車逸去，2人並各自駕車前
      往彰化縣花壇鄉某不詳廟宇處會合後，乙○○即將其所駕
      駛車輛行搶前所改掛之NJ-1269號車牌卸下，掛回該車原
      本使用之5700-SG車牌，丙○○亦將其與乙○○在不詳處
      所所取得之不詳汽車車牌2面（此部分經原審為無罪之諭
      知，理由詳如後述）懸掛在搶得之開BMW箱型車上，以避
      警方查緝，2人遂駕駛搶得之BMW箱型車沿省道南下，在高
      雄市小港區○○○路交流道附近麥當勞，以10萬元代價出
      售予乙○○覓得之真實姓名不詳之綽號「阿忠」男子，所
      得朋分花用。
（二）丙○○自諺芳公司離職後，又在勤益蛋品公司臺中市營業
      所工作而結識同事甲○○（綽號小蔡），丙○○、乙○○
      於搶得上開BMW箱型車得手，食髓知味，另邀甲○○共同
      參與行搶，3人遂另共同基於意圖為自己不法所有結夥三
      人搶奪他人之物之犯意聯絡，由乙○○以電腦連線網路搜
      尋二手車買賣訊息，選定奇摩拍賣網站上戊○○所有由其
      男友丁○○所刊登「拍賣BMW廠牌520型、排氣量2,200 CC
      、車牌號碼8958-QM號自小客車、聯絡電話00000000000」
      之資訊，丙○○乃撥打上述網路所留0000000000號行動電
      話與丁○○聯絡，雙方於96年10月4日上午11時許，約妥
      看車時間、地點，而由乙○○駕駛車牌號碼5700-SG號自
      小客車，前往臺中市○○路搭載丙○○、甲○○。(1)乙○○並與丙○○共同基於偽造有價證券並行使之犯意聯絡，
      由乙○○將所竊取諺芳公司支票（票號不詳），付款人為
      兆豐商銀桃園分行之空白支票，在發票人簽章欄內盜蓋所
      竊取之諺芳公司大章及偽刻之「庚○○」印章，並使用支
      票日期章蓋印發票日期96年10月間某日，另在支票金額欄
      內以支票金額國字章蓋印金額為80,000餘元後（此部分經
      原審諭知甲○○無罪，本院駁回上訴，理由詳如後述），
      乙○○復駕駛5700-SG號自小客車搭載丙○○、乙○○由
      國道一號高速公路北上前往桃園，並於同日下午4時許，
      抵達雙方約定地點即桃園縣桃園市○○路家樂福大賣場，
      乙○○、甲○○留在車上，由丙○○下車至該賣場門口與
      依約而來之丁○○、戊○○會面，再一同至該賣場二樓停
      車場看車，丙○○即提議前往桃園縣桃園市○○路上麥當
      勞商議買賣汽車細節，遂於同日下午5時30分許，轉往該
      麥當勞由丙○○與丁○○洽談買賣細節，並通知乙○○前
      往麥當勞，佯裝協助看車，丙○○與丁○○議定買賣價金
      為158萬元，並由丙○○交付上開由乙○○所偽開之發票
      人為諺芳公司、票面金額80,000萬餘元之支票充為定金，
      雙方並以紙條繕寫相關買賣細節後，丙○○並藉故索回原
      已交付丁○○之上開支票，丙○○、乙○○與丁○○、戊○○遂各自離開該處後。(2)乙○○復駕車搭載丙○○，前
      往家樂福賣場，與甲○○會合，3人商議由丙○○以電話
      聯絡丁○○，訛稱：欲察看該BMW廠520型車輛之汽車底盤
      ，以伺機行搶，鄭、蔡2人則於一旁把風、接應，丁○○
      不疑有他，復與丙○○相約前往桃園縣桃園市○○路與莊
      敬路口之補給站汽車百貨行察看汽車底盤，旋由乙○○駕
      駛5700-SG號自小客車搭載丙○○、甲○○一同前往，並
      依計行事，丙○○、甲○○下車後，乙○○則在附近接應
      ，丙○○遂表示欲瞭解該BMW廠520型車輛性能，丁○○乃
      駕駛該BM W廠520型車輛，丙○○、戊○○分坐該車副駕
      駛座、後座位置，丙○○又進一步向丁○○佯稱欲假駕駛
      試測該車性能，丁○○遂與丙○○交替座位，由丙○○試
      駕，待試駕完畢，丁○○下車欲至駕駛座接手，管領力較
      為鬆弛不及防備之際，丙○○見機不可逝，遂強行踩油門
      著手行搶，欲將車輛駛離該處，丁○○見戊○○尚未下車
      且為阻止丙○○駕車離去，遂出手拉住駕駛座車門及Ｂ柱
      （即駕駛座前門與後座車門間之車柱），戊○○趁機跳車
      ，惟丙○○另起防護贓物及脫免逮捕之犯意，除持續加速
      離開該處，另推開丁○○欲強抓方向盤之手，以此強暴方
      式拖行丁○○約40公尺後，於右轉之際始甩離丁○○，搶
      奪該車得手，並致丁○○受有臉部、雙臂、雙膝等處擦傷
      及胸部、雙腿挫傷等傷害（乙○○、甲○○共涉傷害部分
      ，經原審諭知無罪，本院駁回上訴，理由詳如後述），在
      此同時，擔任把風之甲○○見計劃已成，乃搭乘接應之乙○○所駕車輛一同逸去，並驅車前往桃園縣楊梅「幼獅工
      業區」與駕駛上述BMW廠520自小客車之丙○○會合，3人
      並將搶得之BMW廠520型車輛懸掛之8950-QM號車牌2面拆卸
      丟棄，改懸掛渠等3人自不詳處所取得之不詳車牌2面（此
      部分起訴書指丙○○、乙○○另犯如附表編號四攜帶兇
      器竊盜部分，另由原審諭知無罪，理由詳如後述），以避
      警查緝，甲○○則改乘坐由丙○○所駕駛行搶得來之BMW
      廠520型車輛沿省道返回臺中市後，丙○○將該BMW廠520
      型車輛上丁○○、戊○○所留置在車上未及取走之CK牌皮
      包1只（丁○○所有，其內有LV皮夾及名片夾、現金10 萬
      餘元、信用卡10張、空白支票8張、面額20元美金旅行支
      票5張、公司帳本、合約書、存摺、提款卡等物）、LV 皮
      包1只（戊○○所有，其內有現金3萬餘元、證件、公司保
      全卡、黑色手電筒1支、住處鑰匙1串、住處遙控器1個、
      翻譯機1台及行動電話門號0000000000號行動電話1支等物
      ），交由甲○○保管，乙○○則自行駕駛車牌號碼
      5700-SG號車輛返回臺中市與丙○○會合。其後由丙○○
      、乙○○駕駛搶得之BMW廠520型車輛南下高雄，以10萬元
      之代價變賣予姓名年籍不詳綽號「阿忠」之成年男子，惟
      綽號「阿忠」男子尚未付款。
（三）丙○○、乙○○承前犯罪計劃，復於96年10月18日晚間，
      共乘車牌號碼5700-SG號車輛，前往臺北市○○○路圖書
      網路咖啡廳，利用該咖啡廳電腦網路設備在奇摩拍賣網站
      搜尋二手車買賣訊息，見由己○○刊登「BMW廠牌、X5 型
      、排氣量3000CC、車牌號碼6776-ET號之箱型休旅車等出
      賣」資訊後，丙○○、乙○○另共同基於意圖為自己不法
      所有及偽造有價證券並行使之犯意聯絡，(1)由乙○○將所
      竊得之諺芳公司支票票號AY-0000000號，付款人為兆豐商
      銀桃園分行之空白支票，在發票人簽章欄內盜蓋，所竊取
      之諺芳公司大章及偽刻之「庚○○」印章，並使用支票日
      期章蓋印發票日為96年10月20日，另在支票金額欄內以支
      票金額國字章蓋印金額為新臺幣（下同）「壹拾萬捌仟整
      」之文字，共同偽造諺芳公司支票1紙。丙○○則以公用
      電話撥打己○○所留行動電話門號0000000000號聯絡，與
      己○○約定次日下午3時，在臺北縣林口鄉○○○路與忠
      孝路口旁之7－11便利商店前洽談買賣車輛事宜。(2)翌日
      即96 年10月19日下午3時許，乙○○駕駛車牌號碼5700
      -SG號車輛搭載丙○○前往上述約定地點，由丙○○下車
      與己○○交涉，乙○○則將所駕駛車輛停在該7－11便利
      商店附近隨時把風接應，丙○○與己○○在前開車牌號碼
      6776－ET號箱型休旅車上議定該車之買賣價金為223萬元
      ，丙○○並交付上開偽造之諺芳公司支票予己○○，充作
      定金，並向己○○要求試車察看性能，己○○隨即應允，
      改由丙○○駕駛該台箱型休旅車，行至臺北縣林口鄉○○○路與麗園一街口處，丙○○藉機稱其欲返回臺北，趁己○○下車欲移往駕駛座，注意及管領力較為鬆弛不及防備
      之際，強行將該台箱型休旅車駛離該處，搶奪得手，旋以
      電話聯絡乙○○前往桃園縣大園鄉觀音工業區內會合。(3)
      同日晚間6時許，丙○○、乙○○為規避遭警查緝，基於
      意圖為自己不法所有之共同犯意聯絡，由乙○○把風，丙○○則取出其放置在乙○○所駕駛車牌號碼5700-SG號車
      輛內之客觀上足以對人之生命、身體造成危險性之兇器之
      十字起子、老虎鉗、尖嘴鉗各1支，在上述觀音工業區內
      ，竊取藍葉秀甘所有車牌號碼5114-KA號自用小客車車牌2
      面得手，將搶得之6776-ET號箱型休旅車車牌2面拆卸丟棄
      ，改懸掛上述竊得之5414-KA號車牌，旋於當日晚間由丙○○駕駛該箱型休旅車沿省道返回臺中市，並將該車停放
      在臺中市某大賣場之地下停車場。(3)隔日即96年10月20日
      上午6時許，丙○○、乙○○為順利銷贓，避警查緝，另
      基於意圖為自己不法所有之共同犯意聯絡，復駕駛上述箱
      型車沿途尋找作案目標，途經臺中市○○區○○路550號
      之2對面停車格內所停放之陳寶猷所有車牌號碼2881-SX
      號自小客車，無人看管而認有機可趁，由乙○○在旁把風
      ，丙○○則持其所有之客觀上足以對人之生命、身體造成
      危險性之兇器之十字起子、老虎鉗、尖嘴鉗各1支下手行
      竊該車車牌2面，旋與乙○○將箱型休旅車改懸掛之5414-
      KA車牌拆卸丟棄，再改懸掛上述竊得之2881-SX號車牌2面
      ，並一同駕駛該箱型休旅車沿省道南下高雄市銷贓。
四、嗣因丁○○遭搶奪後報警處理，經警分析丁○○案發當時通
    聯情形，鎖定可疑丙○○、乙○○及甲○○使用行動電話，
    涉其等涉有重嫌，報請臺灣桃園地方法院檢察署檢察官聲請
    核准實施通訊監察，並依監聽內容跟監行動電話使用人丙○○、乙○○2人之行動出入，而由埋伏警員一路尾隨丙○○
    、乙○○蒐證渠等二人前往臺北縣林口鄉○○○路與麗園街
    口與己○○洽談買賣車輛、搶奪車輛，進而藏匿、改掛車牌
    及南下高雄之情形，先後於下述時地、查獲丙○○、乙○○
    及甲○○，始悉上情：
（一）96年10月20日上午10時30分許，丙○○、乙○○2人行經
      高雄市○○區○○路與鳳頂路口，經警當場查獲逮捕丙○○，乙○○則乘隙逃逸，扣得丙○○所有之NOKIA牌行動
      電話（門號0000000000號）、HYUNDAI牌行動電話（門號
      0000000000號）各1支、十字起子、老虎鉗及尖嘴鉗各1
      支等物，另起出己○○遭搶之上開BMW廠牌箱型休旅車1台
      ，及其上懸掛之陳寶猶失竊之2881-SX號車牌2面（分別經
      己○○、陳寶猷領回）。
（二）同日上午11時許，在高雄市小港區桂林國小前查獲逃逸之
      乙○○，並自其身上扣得其所有之三星牌行動電話（門號
      0000000000號）、MOTOROLA牌行動電話（門號0000000000
      號）各1支。
（三）同日晚間7時45分許，經警前往臺中縣太平市○○路32之5
      號2樓查獲甲○○，經其同意在其住處內進行搜索，搜扣
      得鄭文婷所有之LV皮包1只、面額美金20元之旅行支票5張
      、翻譯機1台、行動電話手機及黑色手電筒各1支等物（均
      由戊○○領回）；甲○○所有之DIGITAL牌行動電話（門
      號0000000000號）1支。
（四）復於96年11月29日，經警借提丙○○，並取得其同意，前
      往其位於臺中市○○區○○路4段307號14樓之8室租屋處
      搜索，扣得乙○○交付予丙○○保管日期章戳1枚、支票
      金額數字章戳15枚（即壹、貳、、肆、伍、陸、柒、捌
      、玖、拾、佰、仟、萬、圓、整等15個國字印章）及偽刻
      之「庚○○」印章1枚等物，及起出諺芳公司失竊之玉山
      銀行帳號0000000000000號活期存款存摺、代收憑摺各1本
      、兆豐商銀桃園分行帳號00000000000號支票（含票號AY0
      000000號至AY0000000號，共計46張）1本、諺芳公司大章
      2枚及張碧珠印章1枚等物。
五、案經桃園縣政府警察局桃園分局報請臺灣桃園地方法院檢察
    署檢察官偵查起訴及移送併辦。
    理    由
程序部分：
一、按司法院大法官會議釋字第582號解釋前段謂：「最高法院
    31年上字第2423號及46年臺上字第419號判例所稱共同被告
    不利於己之陳述得採為其他共同被告犯罪（事實認定）之證
    據一節，對其他共同被告案件之審判而言，未使該共同被告
    立於證人之地位而為陳述，逕以其依共同被告身份所為陳述
    採為不利於其他共同被告之證據，乃否定共同被告於其他共
    同被告案件之證人適格，排除人證之法定調查程式，與當時
    有效施行中之中華民國24年1月1日修正公布之刑事訴訟法第
    273條規定牴觸，並已不當剝奪其他共同被告對該實具證人
    適格之共同被告詰問之權利，核與首開憲法意旨不符。該二
    判例及其他相同意旨判例，與上開解釋意旨不符部分，應不
    再援用。」明白指出「共同被告身份所為之陳述」，在未經
    人證之法定調查程序前，該陳述應不得採為不利於其他共同
    被告之證據。又92年2月6日修正公布之刑事訴訟法第156條
    第2項規定：「被告或共犯之自白，不得作為有罪判決之唯
    一證據，仍應調查其他必要之證據，以察其是否與事實相符
    。」是否意謂被告或共犯之自白，亦得為不利其他被告之證
    據？刑事訴訟法第156條第2項原規定：「被告之自白，不得
    作為有罪判決之唯一證據，仍應調查其他必要之證據，以察
    其是否與事實相符。」於92年2月6日公布修正刑事訴訟法時
    ，將第156 條第2項修正為：「被告或共犯之自白，不得作
    為有罪判決之唯一證據，仍應調查其他必要之證據，以察其
    是否與事實相符。」立法目的乃欲以補強證據擔保自白之真
    實性，亦即以補強證據之存在，藉之限制自白在證據上之價
    值，防止偏重自白，發生誤判之危險。以被告自白，作為其
    自己犯罪之證明時，尚有此危險，以之作為其他共犯之罪證
    時，不特在採證上具有自白虛偽性之同樣危險，且共犯者之
    自白，難免有嫁禍他人，而為虛偽供述之危險。是則利用共
    犯者之自白，為其他共犯之罪證時，其證據價值如何，按諸
    自由心證主義之原則，固屬法院自由判斷之範圍，惟此項不
    利之陳述，須無瑕疵可指，且就其他方面調查，又與事實相
    符者，始得採為其他共同被告犯罪事實之認定。若不為調查
    ，而專憑此項供述，即為其他共同被告犯罪事實之認定，顯
    與刑事訴訟法第156條第2項之規定有違。再對於共同被告之
    調查，除刑事訴訟法第156條第2項外，92年2月6日公布修正
    刑事訴訟法另增訂第287之1條規定：「法院認為適當時，得
    依職權或當事人或辯護人之聲請，以裁定將共同被告之調查
    證據或辯論程式分離或合併。前項情形，因共同被告之利害
    相反，而保護被告權利之必要者，應分離調查證據或辯論。
    」同法第287之2條亦規定：「法院就被告本人之案件調查共
    同被告時，該共同被告準用有關人證之規定。」故法院必須
    裁定將共同被告分離調查、辯論，改依訊問證人之程序，命
    其具結，進行交互詰問。經查，本件被告丙○○、乙○○、
    甲○○於檢察官偵訊時分別同意以證人身份具結陳述，而由
    檢察官以訊問證人程序訊問各該證人，而被告丙○○、乙○○、甲○○於本院審理時，均以證人之身份到庭，並在具結
    負擔偽證罪心理處罰之狀態下，由公訴檢察官、擔任證人以
    外之其餘被告及渠等選任辯護人對其行交互詰問，則被告丙○○、乙○○、甲○○在檢察官偵訊時及於原審審理時所為
    證述，因已經過具結，由檢察官依訊問證人程序為之，而原
    審審理時復由其餘被告及選任辯護人對其行使憲法保障之對
    質詰問權，本院因認被告丙○○、乙○○、甲○○於檢察官
    偵訊及原審審理時所為之證述均應具有證據能力。
二、證人丁○○、己○○於偵查中經具結之證詞，查無顯不可信
    之情況，依刑事訴訟法第159條之2項規定，有證據能力。
三、按被告以外之人於檢察事務官、司法警察官或司法警察調查
    中所為之陳述，與審判中不符時，其先前之陳述具有較可信
    之特別情況，且為證明犯罪事實存否所必要者，得為證據，
    刑事訴訟法第159條之2定有明文。而所謂「具有較可信之特
    別情況」，應依陳述人於陳述時之「外部情況」是否具有可
    信性決定之，所謂「外部情況」係指就詢問有無出於不正方
    法、陳述是否出於非任意性、有無違反法定障礙事由期間不
    得詢問及禁止夜間詢問之規定、詢問時是否踐行應先告知義
    務、警詢筆錄所載與錄音或錄影內容是否相符等情，且必須
    依據陳述人之觀察、記憶、表達是否正確、陳述人有無虛偽
    陳述之動機，及對照同一待證事項之其他經過詰問證人之證
    述是否相同，有無矛盾之處而加以綜合決定（最高法院94年
    度臺上字第1653號判決意旨參照）。查被告丙○○於原審審
    理時以證人身分接受詰問調查時，就事實欄二、三所載之事
    實經過，同案被告乙○○、甲○○參與與否之陳述，核與其
    於偵查中具結後，及歷次於警偵訊所陳不同，惟丙○○對於
    偵查及警詢所陳與乙○○及甲○○共犯之自白，係出於自由
    意志，未受任何強暴、脅迫或其它不正方法，及筆錄內容確
    係其本人陳述乙情，並不爭執，顯無絲毫推諉本人犯罪之虛
    偽動機，依上揭法條及判決意旨說明，其憑信性已可確保，
    自有證據據能力。
四、被告證乙○○對其警詢之供述一度否認其任意性，嗣經辯護
    人具狀陳明對於證據能力不復爭執，亦附此敘明（見本院卷
    第183頁）。
實體部分：
甲、有罪部分：
壹、訊據上訴人被告丙○○除否認犯罪事實欄三、（二）(1)、(2)
    所示之偽造諺芳公司支票及準強盜丁○○自用小客車犯行外
    ，對於事實欄二所示之竊取諺芳公司財物犯行；事實欄三、
    （一）所示：(1)竊取李天寶車牌犯行。(2)偽造諺芳公司支票
    犯行。(3)偽造陳自強買賣契約犯行。(4)搶奪辛○○自用小客
    車犯行；事實欄三、（三）所示: (1)偽造諺芳公司支票。
    (2)搶奪己○○箱型休旅車犯行。(3)竊取藍藍秀甘車牌犯行。
    (4)竊取陳寶猶車牌犯行，均直承不諱。上訴人被告乙○○則
    矢口否認參與事實欄二、三所載任何犯行，上訴人被告甲○○亦矢口否認有事實欄三、（二）(2)所載之結夥搶奪犯行云
    云。分別以下列情詞置辯：
一、被告丙○○辯稱：事實欄三（二）出示交予丁○○之支票，
    當時係誤取不詳真實姓名綽號「阿泉」友人介紹之不詳姓名
    「陳老闆」調借之兆豐商銀台中分行客票，並未偽造諺芳公
    司支票，因恐其後遭警依支票追查，始會向丁○○索回。伊
    在桃園市○○路與莊敬路補給站汽車百貨店，乘丁○○下車
    欲交換手之際，加速將丁○○所持之BMW自用小客車開走時
    ，不知丁○○攀著車柱，亦未推開撥走其握住方向盤之手，
    非故意將其拖行，另上揭坦承部分之犯行，均屬其一人單獨
    所為，與乙○○、甲○○無關，乙○○只是載其至交易地點
    ，甲○○當天只是來桃園玩云云。
二、被告乙○○部分：
（一）事實欄二，竊盜諺芳公司部分：伊未至諺芳公司竊取財物
      ，並不知道有這件事情。
（二）事實欄三所（一），竊取李天寶車牌、偽造諺芳公司AY-
      0000000號支票、偽造陳陳自強買賣合約書及搶奪辛○○
      BMW箱型車部分：乙○○雖自承有載丙○○前往建新車行
      ，但丙○○告知要幫老闆看車、買車，不知道丙○○當日
      有行竊車牌之事，跟丙○○進去建新車行，只在旁邊看車
      ，進進出出，不知道丙○○有以陳自強名義簽立汽車買賣
      合約書，丙○○交付給辛○○之諺芳公司支票也不是由伊
      簽發的，96年10月19日早上雖第3度載丙○○前往建新車
      行，惟發現所駕駛5700-SG自小客車號牌更換為NJ-1269號
      牌，即詢問丙○○57 00-SG車牌去處，丙○○告知後，就
      離開該處，把自己的車牌換回，後來接到丙○○電話前往
      花壇某間廟，於該廟宇處將丙○○包包交還丙○○後，就
      前往西螺，並未陪同丙○○南下高雄銷贓，丙○○上開所
      為，均與其無涉。
（三）事實欄三（二），偽造諺芳公司不詳票號支票、搶奪丁○○所持BMW520自用小客車部分：辯稱，96年10月4日由台
      中搭載丙○○、甲○○前往桃園看車，到經國路家樂福賣
      場只有丙○○下車，伊駕車載甲○○到處逛逛，其後與朋
      友另約於泡沫紅茶店碰面，復讓甲○○在家樂福下車等候
      ，其後接到丙○○電話，前往經國路麥當勞，但只是上廁
      所，有看一下車，並沒有跟丁○○拿鑰匙，後來就搭載丙○○折返經國路家樂福載甲○○，再一同強往桃園市○○
      路之補給站汽車百貨行，只丙○○、甲○○下車，伊就離
      開回去泡沫紅茶店找朋友，伊後來有接到丙○○電話去幼
      獅工業區，但是因為伊下幼獅交流道後，因為路不熟所以
      找不到就沒有去，後來也沒有與丙○○開車前往高雄云云
      。
（四）事實欄三（三），偽造諺芳公司AY-0000000號支票、搶奪
      己○○BMW箱型車、竊取藍葉甘秀及陳寶猶車牌部分：乙○○雖自承96年10月20日有載丙○○去林口看己○○的車
      ，丙○○下車後，就去買早餐離開該處，沒有參與商談過
      程，後來有坐丙○○所駕駛車輛南下高雄，才知道丙○○
      要賣權利車給阿忠，並未參與偽造有價證券及搶奪行為云
      云。
三、被告甲○○辯稱：96年10月4日當天有搭乘乙○○所駕駛車
    輛與丙○○一同前往桃園，後來丙○○先下車，乙○○載伊
    四處逛逛，後來乙○○開去經國路家樂福，伊下車後，乙○○就駕車離開，其後乙○○、丙○○一同有回來載伊去經國
    路補給站汽車百貨行，本來以為乙○○要買東西，伊去上廁
    所，上完廁所出來，乙○○就離開，丙○○說要等朋友，後
    來丙○○也離開，後來伊就搭乘客運回臺中，並沒有站在丙○○、丁○○、戊○○試車時之後方，伊不知道為何丁○○
    指述伊有站在他們試車的後方，也沒有去楊梅幼獅工業區云
    云。
貳、經查：
一、事實欄二所載：竊取諺芳公司財物部分：
（一）上揭事實欄二時、地，被告丙○○與乙○○共謀竊取諺芳
      公司財物，由乙○○動手竊之事實，迭據被告即證人丙○○於警詢、偵查（偵字第24344卷第180至184頁、第192至
      196頁、第225、226頁，原審卷(二)第19、20頁）供證不諱
      ，核與被害人即證人夏偉勇於偵查證述之失竊情節相吻（
      見97偵字第1291號卷第183至186頁），另有發票人諺芳公
      司、金額各98,000元、支票號碼AY0000000號、AY0000000
      號、AY0000000號，均由蔡瑞明背書之支票正反面影本各1
      紙、臺灣票據交換所桃園縣分所退票理由單、掛失止付票
      據提示人資料查報表、票據掛失止付通知書、遺失票據申
      請書附卷（見偵字第24344卷第164至178頁），及在被告
      丙○○位於臺中市○○區○○路4段307號14樓之8室租屋
      ，扣得之諺芳公司所有之玉山銀行帳號0000000000000號
      活期存款存摺、代收憑摺各1本、兆豐商銀桃園分行帳號
      00000000000號支票（含票號AY0000000號至AY0000000號
      ，共計46張）1本、諺芳公司大章2枚及張碧珠印章1枚，
      可稽。
（二）被告乙○○雖辯稱：其並未前往諺芳公司竊取如犯罪事實
      欄二所示之物，丙○○租屋處查扣上述諺芳公司財物，伊
      不曾見過云云，被告丙○○其後於原審最後審理期日，迄
      於本院審理時，亦附和其說，改稱：至諺芳公司行竊，係
      其一人單獨所為云云。然查：證人即被告丙○○迭於檢察
      官偵訊時證稱：伊認識乙○○後，乙○○曾經詢問其上班
      處所，有告知乙○○伊在諺芳公司任職4年多，乙○○問
      公司是否有現金，內部環境等情，伊告以老闆住家與公司
      是分開的，並說明監視器在貴賓室，加以破壞就能避免被
      發現，當天即帶乙○○看現場環境，事隔3日，記得是星
      期一早上，乙○○表示諺芳公司並沒有錢，並將竊取的存
      摺、印章、支票等物交其保管，言明供日後之需用等語（
      見偵查卷第225頁）、核與其於原審時結證稱：有跟乙○○講過公司環境、監視器、辦公室位置、上下班情形，其
      後乙○○將諺芳公司支票、大小章交其保管，包括諺芳公
      司負責人庚○○印章、支票日期章1個、支票金額數字章
      15 枚等物（見原審卷(二)第19、20頁）核屬一致，並與證
      人即諺芳公司負責人庚○○於偵查時證稱：其發現諺芳公
      司遭竊門窗均未損壞，但監視器遭人拔除等語（見偵字第
      1291號卷第184頁）若合符節。不惟如此，觀諸上述卷附
      支票號碼AY0000000號、AY0000000號、AY0000 000號支票
      正反面影本、臺灣票據交換所桃園縣分所退票理由單、掛
      失止付票據提示人資料查報表、票據掛失止付通知書、遺
      失票據申請書，可知諺芳公司失竊之玉山銀行空白支票，
      其中支票號碼AY0000000號、AY0000000號、AY000000 0
      號，嗣遭人各填具金額98,000元、45,000元、45,000元，
      發票日96年9月30日、96年10月1日、96年9月23日，支票
      背面皆由蔡瑞明背書後，交付予趙娟慧、李啟照、李明勝
      等人於票載發票日提示兌領，至為明灼。而乙○○於偵查
      中復自承：認識蔡瑞明、李典蓉（即李瑞淇）夫婦，李典
      蓉打電話問其有沒有支票，伊就介紹丙○○給她認識，96
      年9月2日有事要南下高雄，就與丙○○開車下去，有碰到
      蔡瑞明、李典蓉夫妻等語（見偵字第1291號卷第166頁）
      。足認上述諺芳公司失竊嗣遭提示兌領之支票3紙，甫失
      竊不久（96年8月13日失竊），即透過乙○○引介，由其
      與丙○○於96年9月初，一同南下高雄交予蔡瑞明夫婦無
      訛。亦徵，丙○○證稱：乙○○於竊得支票交其保管，囑
      供日後之需等情，自有所本。乙○○辯稱：未參與行竊諺
      芳公司，殊難置信。況被告丙○○迭於警偵訊及原審審理
      時始終坦承：帶領被告乙○○前往諺芳公司勘查現場，及
      事後收保管竊得之贓物，供日後之需等情不諱，全無推諉
      之情，而其與被告乙○○間，素無怨隙，要無為卸責之故
      ，故陷乙○○入罪之動機。足認其於警詢、偵查及原審初
      次審理詰問時供證被告乙○○共犯此部分竊盜之陳述，可
      以信實。被告乙○○否認此予此部分竊盜，及被告丙○○
      嗣改稱係其單獨所為，與乙○○無涉云云。均與事實不符
      ，自難憑採，其2人上述事實欄二所載共同攜帶兇器竊取
      諺芳公司事實欄二所載財物之犯行，已臻明確，可以認定
      ，自應依法論科。
二、事實欄三（一）關於丙○○、乙○○共同竊取李天寶車牌、
    共同偽造諺芳公司AY-0000000號支票、共同偽造陳陳自強買
    賣合約書及搶奪辛○○BMW廠箱型車部分：
（一）上揭事實，迭據被告即證人丙○○於警詢、偵查供證不諱
      （見偵字第24344號卷第18、22背面、24、93、94、117、
       194、225、226、254、255、258頁），被告乙○○於偵
      查中亦坦承事前更換車牌、參與此部分搶奪車輛及事後將
      搶得之車輛以10萬賣予綽號「阿忠」友人元行為等情（見
      偵字第24344號卷第97至99頁），核與證人即被害人辛○○於原審證述之情節相吻（見原審卷第156頁至165頁），
      並有李天寶所有NJ-1269號車牌失車基本資料（見偵字第
      144 頁）、被害人辛○○提出之偽造陳自強名義簽定之買
      賣合約書、偽造之諺芳公司之AY-00000 00號之支票1紙附
      卷，及丙○○所有供行竊用之十字起子、老虎鉗及尖嘴鉗
      各1 支，及事實欄四、（四）所載時、地搜扣之諺芳公司
      空白支票46張、大章2枚、偽刻夏偉勇印章1枚足佐。而上
      述支票係諺芳公司失竊，已如理由貳一、(五)敘明，其未
      經授權，自毋庸言。
（二）被告乙○○雖推翻偵查中有關參與搶奪之供述，否認行竊
      李天寶車牌，及參與行搶，亦不知有偽造支票、偽造陳自
      強名義買賣合約，並以上開情詞置辯，被告丙○○迄於原
      審行交互詰問時，亦推翻警偵訊關於乙○○共謀計劃行搶
      銷贓變現、進而竊取車牌、偽造支票、冒名簽定買賣契約
      之供證，改稱係其一人單獨所為云云。然查：被告乙○○
      自警詢以迄於偵審中，對於3度駕車載丙○○前往建新車
      行之事實，直承不諱，而於96年10月19日上午，載丙○○
      前往建新著手行搶前，先更換懸掛他車車牌，丙○○得手
      後，與伊會合後，2人一同南下高雄，由伊聯絡以出售予
      綽號「阿忠」之人，所得10萬元，與丙○○各分5萬元等
      情，亦據其於警偵訊，坦認不諱等情（見偵字第24344號
      卷28頁、33頁背面、97、98頁），即證人辛○○於原審亦
      證稱：談價格時，乙○○在一旁，說快一點，乙○○進進
      出出，3點多成立買賣契約，蘇、鄭都在場，當天晚上6時
      許，2人又前來，換名字簽第2次約，隔天他們表示要看車
      ，我太太把前面的車移走時，當時丙○○、乙○○都在場
      ，我坐上副駕駛座，就沒看到乙○○，後丙○○假借倒車
      雷達有異聲，騙我下車，就把車子開走，事後看錄影帶有
      看到懸掛NJ-1269號車牌自用小客車等語（見原審卷(一)第
      157至164頁）。足見被告乙○○雖未親自與黃祺定洽談交
      易細節，惟確於交易過程殆幾乎全程在場，並於共犯丙○○行搶之前，事先有更換車牌圖掩之舉，及於丙○○著手
      行搶之際，不由分說當即逸去，復於事後迅即銷贓，所得
      與丙○○朋分情事，如非與丙○○事前已安排謀議周詳，
      各自分工，何以致之！益徵，被告丙○○於警、偵訊關於
      與乙○○共犯此部分竊盜、偽造有價證券、偽造買賣合約
      及搶奪，堪可信實，其嗣後改稱係單獨犯，及被告乙○○
      所辯：丙○○告知係老闆要買車，不知要搶車，亦不知有
      竊取車牌、偽造支票及買賣合約云云，核屬迴護及卸責之
      詞，均不足採信。事證已明，被告丙○○、乙○○此部分
      犯行，應可認定。
三、事實欄（二）關於丙○○、乙○○共同偽造諺芳不詳票號支
    票；丙○○、乙○○及甲○○結夥3人搶奪丁○○BMW廠520
    自用小客車、丙○○單獨準強盜部分：
（一）上揭事實，迭據被告即證人丙○○於警詢、偵查供證屬實
      （見偵字第24344號卷第23、24、93、255、256、258、25
      9頁）；被告乙○○於偵訊時供承：坦承參與此部分搶奪
      車輛，3人事前知悉犯罪計劃，伊負責開車，甲○○、丙○○負責接洽，得手後，將搶得之車輛以10萬賣予綽號「
      阿忠」友人，3人均分，惟尚未取款等語（見偵字第24344
      號卷第98至99頁）；被告甲○○於偵查中供承：事前知情
      ，參與本案搶奪，得手後，赴楊梅幼獅工業區，取得被害
      人皮包2只，尚未分得變賣價金等語（見偵字第24344卷第
      103至104頁），核其3人所供犯案經過，若合符節。並經
      證人即被害人丁○○、證人戊○○原審及本院結證屬實（
      見原審卷第167至175頁；第176至179頁，本院卷271背面
      、272頁），而被害人丁○○遭拖行，受有臉部、雙臂、
      雙膝等處擦傷及胸部、雙腿挫傷等傷害，亦有桃園敏盛綜
      合醫院出具之診斷證明書1紙附卷（見偵字第24344卷第63
      頁），另96年10月晚間7時45分許，經警前往臺中縣太平
      市○○路32之5號2樓甲○○住處內，搜扣得鄭文婷所有LV
      皮包1只、面額美金20元之旅行支票5張、翻譯機1台、行
      動電話手機及黑色手電筒各1支等物（均由戊○○領回）
      ；甲○○所有之DIGITAL牌行動電話（門號0000000000號
      ）1支等情，亦有贓物領據1紙、搜索扣押筆錄及扣押物目
      錄可稽（見偵字第24344卷第62、74至77頁）。此外尚有
      事實欄四、（四）所載時、地搜扣之諺芳公司空白支票46
      張、大章2枚、偽刻夏偉勇印章1枚足佐。而上述支票係諺
      芳公司失竊，已如理由貳一、(一)，其未經授權，自毋庸
      言。
（三）被告丙○○雖推翻警偵訊之自白，辯稱：行搶丁○○、戊○○車子，係趁丁○○下車馬上踩油門，伊並沒有注意丁○○有拉住車子，丁○○也沒有拉住方向盤，當時車門關
      著，伊沒有注意到丁○○有被拖行，另出示交予丁○○之
      支票，當時係誤取不詳真實姓名綽號「阿泉」友人介紹之
      不詳姓名「陳老闆」調借之兆豐商銀台中分行客票，並未
      偽造諺芳公司支票，因恐其後遭警依支票追查，始會向丁○○索回云云，然證人丁○○檢察官偵訊及本院審理時均
      指稱：伊過去接手開車，丙○○將伊推開加速踩油門，當
      時戊○○還在車上，伊左手抓住駕駛座旁的車門，右手抓
      住Ｂ柱，戊○○馬上就跳下車，丙○○拖行伊至紅綠燈加
      速右轉，伊才全身是傷，且丙○○交付之支票發票人確係
      諺芳公司，付款係兆豐商業銀行桃園分行等語（見偵字第
      24344號查卷272、273頁、原審卷(一)第169、171頁，本院
      卷271背面、272頁），佐以證人丁○○所提出之診斷證明
      書記載證人丁○○受有臉部、雙臂、雙膝擦傷、胸部及雙
      大腿挫傷等傷害，及被告丙○○於警詢時坦稱：當時是趁
      丁○○、戊○○二人下車，看丁○○從車頭過來要開車，
      而戊○○也下車，伊趁這個空檔馬上踩油門加速逃逸，丁○○抓住駕駛座旁車門不放，有拖行等語（見偵字第2434
      4號卷24頁），足見證人丁○○所證非虛。況被告丙○○
      當時既在駕駛座駕駛車輛，伺機駕駛該車離去，理當隨時
      注意證人丁○○、戊○○之舉動，豈可能未目睹站在駕駛
      座旁距離之證人丁○○，有拉車門或Ｂ柱之動作，所辯悖
      於常情，其翻異前詞，顯係臨訟避重就輕之詞。至其所述
      當天交予丁○○之支票，非諺芳公司發票，不惟與證人丁○○所陳證不符，復未能提出綽號「阿泉」及「陳老闆」
      真實姓名年籍資料，足供查證，其此部分之辯解，亦屬空
      言，殊難執為有利之認定。
（四）被告乙○○、甲○○亦推翻其等於偵查中坦承參與此部分
      搶奪之事實，乙○○另否認有偽造諺芳公司支票情事，各
      依上開情詞置辯。查：
      (1)被告乙○○於警訊時已坦承：BMW-8958車輛，是上奇摩
        拍賣網站找要拍賣中古車賣家，由丙○○打電話叫伊到
        臺中市○○路、興安路口載丙○○與小蔡，後來就到桃
        園市看車，伊在車上等，後來伊也有到麥當勞看車並上
        廁所，就回到車上等丙○○，之後又要伊到麥當勞載丙○○、小蔡，丙○○又打電話約賣家到修車廠見面，後
        來丙○○、小蔡下車，小蔡後來回到車上，有告訴伊丙○○把車開走，後來丙○○有打電話給伊要伊到幼獅工
        業區會合，小蔡便上丙○○車輛，各自該省道回臺中，
        隔日早上丙○○打電話叫伊帶他到高雄找伊朋友，於是
        伊與丙○○一起駕駛贓車前往高雄等語（見偵字第2434
        4號卷第33頁）；於偵查中復自承：有上網找買賣車輛
        ，由丙○○負責行搶，伊開車載丙○○、甲○○到桃園
        ，由丙○○、甲○○與被害人接洽，伊知道丙○○要搶
        車，在搶車之前，丙○○、甲○○都知道搶車計畫，賣
        給「阿忠」10萬元等語（見偵字第24344號卷98、9 9頁
        ）；被告甲○○於於警詢、偵查時均坦認其有與被告丙○○、乙○○一同北上桃園，共同參與行搶被害人丁○○、戊○○之車輛，且於行搶得手後，於幼獅工業區會
        合，伊搭乘被告丙○○所駕駛之車輛返回臺中，被告丙○○並將行搶車輛上之手提包交由其保管，其就將該手
        提包拿回租屋處保管等情（見偵字第24344號卷第43 、
        44、102、103頁），核與證人即被告丙○○於檢察官訊
        問時證稱：甲○○知道行搶計畫，伊、乙○○、甲○○
        事前都計畫好，到桃園才分工等語（見偵字第24344 號
        卷第94頁）相符，是被告乙○○、甲○○推翻偵查中自
        白，否認參與行搶，已非無疑。況丙○○與丁○○在經
        國路麥當勞洽談價金時，及丙○○交付支票時，乙○○
        在場，亦表示要拿鑰匙看車等情，已據證人丁○○於原
        審證述綦詳（見原審卷(一)第168、170頁）；另被告丙○○前往補給站汽車百貨行試車之際，被告甲○○確實有
        站在後方一情，均據證人即被告丙○○、被害人丁○○
        、戊○○證述在卷（見原審卷(二)29頁、原審卷(一)第169
        、176頁），足認被告乙○○所辯未參與交易，不知道
        諺芳公司支票云云，及被告甲○○辯稱：於補給站汽車
        百貨行時，未在車後把風云云，均不足採信。
      (2)再查，扣案之NOKIA牌行動電話（門號0000000000）、
        HYUNDAI行動電話（門號0000000000號）各一支；三星
        牌行動電話（門號0000000000號）、MOTOROLA牌行動電
        話（門號0000000000號）各一支；DIGITAL牌行動電話
        （門號0000000000號）1支，分別為被告丙○○、乙○○、甲○○使用情，且於其等持用中，為警查扣之情，
        分據其3人供承在卷（見原審卷(三)第4頁），而被告乙○○綽號為「阿力」，亦經被告丙○○、乙○○所供述在
        卷（見原審卷(三)第21頁），又門號0000000000行動電話
        ，係丙○○使用，亦據其自承在卷。又觀諸卷附被害人
        丁○○使用之「0000000000」號行動電話通聯記錄顯示
        ，案發之96年10月4日，被告丙○○持用之「000000000
        0」門號、乙○○持用之「0000000000」門號及甲○○
        使之「0000000000」門號，均曾與被害人使用之上述門
        號通聯紀錄，核與證人丁○○所述乙○○有打電話，甲○○：：要查通聯紀錄乙情相吻，並有上述通聯紀錄足
        憑（見原審卷(一)第172、173頁。原審卷(二)第143至148頁
        、151、152頁）；至此，被告乙○○、甲○○所辯：不
        知本件搶奪云云，已屬虛妄。不惟如此，依原審卷附通
        訊監察譯文顯示：「2007/10/ 15時間18：01，Ａ：000
        0000000（丙○○）、Ｂ：0000000000（小蔡即甲○○
        ），內容：Ａ：『阿力（指乙○○）』叫你拿那個。
        Ｂ：好。Ａ：他有跟你講嗎？Ｂ：有，他有打給我。
        ‧‧Ａ：他有叫你什麼時候拿給他？Ｂ：他說吃完飯，
        我現在人在興安路這裡。Ａ：幹什麼？Ｂ：出來繞一繞
        ，本來要問你一些事情。Ａ：什麼事？Ｂ：就是那個東
        西事情。Ａ：什麼東西。Ｂ：『票』的事，你在哪裡。
        Ａ：我現在在南屯，沒關係，我等一下會過去。他有跟
        你說幾點嗎？Ｂ：沒有。Ａ：他怎麼說。Ｂ：他說要拿
        他的包包，裝工具的包包。‧‧‧Ｂ：你過來之前打電
        話給我，我順便拿東西給你看。Ａ：什麼東西，是那裡
        面的東西嗎？Ｂ：對。Ａ：裡面只有那些東西而已，我
        叫你留下來的東西你有留下來嗎？Ｂ：只有留支票而已
        。Ａ：剩下的都丟掉了，就是他的存款簿都丟了。Ｂ：
        我在興安路全虹這裡，你辦手機的地方。」、「2007
        /10/15時間18：10，Ａ：0000000000（丙○○）、Ｂ：
        0000000000（阿力即乙○○），內容：Ａ：他（指甲○○）現在人在興安路全虹，我剛才有打電話給他，我說
        要拿東西給我看，他說還有票，我之前叫他東西拿回家
        放，我有叫他留下來，結果他把證件都丟掉。Ｂ：那你
        約他在文心茶坊。Ａ：那裡複雜，不然到昌平路土地公
        廟那裡。Ｂ：好，你約好再打給我。」、「2007 /10
        /15時間18：12，Ａ：0000000000（丙○○）、Ｂ：000
        0000000（小蔡即甲○○），內容：Ａ：六點三十到昌
        平路土地公廟對面７－１１見面。Ｂ：你有跟他講票的
        事情。Ａ：沒有，我問他有什麼事，他說沒有，他說三
        個人出來見面，看那天拿到什麼東西，他說他有跟你聯
        絡了，他說他要那個包包。Ｂ：對。Ａ：剩下什麼東西
        。Ｂ：沒有，只有支票而已。」、「2007/10/15 時間
        18：15，Ａ：0000000000（丙○○）、Ｂ：0000000000
        （阿力即乙○○），內容：Ａ：我跟他（指甲○○）講
        六點半昌平路土地公廟對面７－１１見面。Ｂ：你叫他
        袋子都要帶來。Ａ：他說你喜歡那個包包。Ｂ：他東西
        是送人了。Ａ：應該是，他說你打電話跟他說你要那個
        包包。」等情，有臺灣桃園地方法院檢察署核發之通訊
        監察書、分析圖及監聽譯文可稽（見原審卷(一)第206、
        210頁，原審卷(二)第128、129頁），被告3人於原審及本
        院審理時，對於上開譯文內容，均不爭執。故由被告丙○○、乙○○、甲○○前開通話內容所述「皮包、支票
        」等物，核與證人丁○○、鄭文婷所述被搶車上置放有
        皮包、支票等物件相符，惟此觀益見其3人於被告丙○○搶證人丁○○車輛後，就車內取得之物，有事後確認
        及處分商議情事。從而，被告乙○○、甲○○事前未謀
        議參與搶奪，何需於事後與丙○○共議處分贓物，所辯
        未參與其事，孰能置信。
      (3)綜上，被告乙○○、甲○○上述否認犯罪所為之辯解，
        無非託詞，自不足採，被告丙○○、乙○○共同偽造諺
        芳不詳票號支票犯行；被告乙○○及甲○○結夥3人搶
        奪丁○○BMW廠520自用小客車犯行，及被告丙○○單獨
        犯準強盜犯行，事證已明，犯行均堪以認定。
四、事實欄三（三）關於丙○○、乙○○共同偽造諺芳公司AY-0
    000000號支票、共同搶奪己○○BMW廠箱型車、及共同竊取
    藍葉秀甘及陳寶猶車牌部分：
（一）上揭事實，迭據被告即證人丙○○於警詢、偵查供證不諱
      （見偵字第24344號卷第17、18、22背面、94、95、117、
      194、257、258、259頁），被告乙○○於偵查中亦供承：
      參與此部分搶奪車輛、竊取車牌情事（見偵字第24344 號
      卷第99頁），並經證人己○○於偵查及原審指證綦詳（見
      偵字第267頁，原審卷第180至183頁），並有偽造之諺芳
      公司AY-0000000號支票1紙扣案，及藍葉秀甘所有5114-KA
      車輛及陳寶猶所有2881-SX失車基本資料查詢單足憑（見
      偵字第24344號卷第145、146頁），被告丙○○嗣於96年
      10月20日上午10時30分許，在高雄市○○區○○路與鳳頂
      路口，經警當場逮捕時，扣得其所有供行竊用之十字起子
      、老虎鉗及尖嘴鉗各1支，及起出己○○遭搶之上開BMW廠
      牌箱型休旅車1台，及其上懸掛之陳寶猶失竊之2881-SX號
      車牌2面之情，亦有搜索扣押筆錄、扣押物品目錄表附卷
      可稽（見偵字第24344號卷第64至67頁）。此外，復有事
      實欄四、（四）所載時、地搜扣之諺芳公司空白支票46張
      、大章2枚、偽刻夏偉勇印章1枚足佐。而上述支票係諺對
      公司失竊，已如理由貳一、(一)所述，其未經授權，不得
      之。
（二）被告乙○○雖辯稱：其於96年10月19日雖曾陪同丙○○前
      往林口，但是丙○○下車後，其去買早餐就回臺中，伊不
      知道丙○○與己○○洽談過程云云。被告丙○○亦附和其
      說。然查：證人即警員柯志仁於原審審理時證稱：因為被
      害人丁○○報案，所以本案有實施通訊監察，並有過濾行
      動電話門號0000000000、0000000000、0000000000號等多
      支行動電話，除申請實施通訊監察外，另有跟監行動，過
      程中發現乙○○開車在丙○○與賣家見面，其中己○○所
      有車牌號碼6776-ET號車輛部分，當天因為接獲線譯台反
      應，就到現場埋伏，且看到丙○○站在忠孝路口7－11前
      ，伊與跟監警員在附近繞，發現乙○○駕駛車牌號碼5700
      －SG號自小客車，車主和丙○○試車，丙○○有上車，伊
      雖然沒有看到車子被搶過程，伊在跟監過程中確定有看到
      乙○○在附近，後來機台有反應說乙○○打給高雄陳哥男
      子，要他準備一下，並且談到車子型式、廠牌與被害人車
      子相同，還有交車地點，且丙○○又叫乙○○開車到觀音
      工業區和他會合，所以研判車子已被搶，雖然丙○○和車
      主見面，所以伊與跟監警員又前往觀音工業區找被搶的車
      子，發現被搶車子停在工業三路上，伊與跟監警員等人在
      車子附近監控，一路尾隨丙○○、乙○○到臺中、高雄而
      當場逮捕渠等2人等語（見原審卷(二)第89至93頁），復有
      臺灣桃園地方法院檢察署所核發之通訊監察書、監聽譯文
      、監聽行動電話基地台使用位置表各一份及蒐證照片13等
      存卷足佐（見原審卷(一)第206頁、216至233頁，原審卷(二)
      第176至182頁），而被告丙○○、乙○○確實於96年10月
      20日上午，在高雄地區，分別為警查獲，當時丙○○確實
      駕駛搶奪自己○○BMW廠箱型車、並改懸掛陳寶猶車牌之
      情，亦為其2人所不爭，顯見被告丙○○前往臺北縣林口
      鄉與被害人己○○假意洽談買賣車輛細節時，被告乙○○
      始終均在附近接應，並接獲被告丙○○電話告知前往觀音
      工業區會合，且被告乙○○另有聯絡高雄不詳姓名男子準
      備銷贓事宜無誤，是被告乙○○推翻偵查中之自白，改辯
      稱：其載丙○○前去隨即離開一語，洵屬卸責之詞，自不
      足採信。至其又辯稱：不知偽造諺芳公司支票云云。然而
      被告乙○○、丙○○計劃本案搶奪模式，與上述2案同出
      一轍，本案偽造之諺芳公司支票，係被告乙○○於網咖內
      填製，既據被告丙○○於警偵訊供明，而丙○○對於共同
      偽造支票乙節，復未推諉共犯刑責，所陳自可信實。故被
      告乙○○辯稱：不知其事，未偽造有價證券，亦未南下高
      雄云云，亦難憑採。被告丙○○、乙○○此部分偽造有價
      證券、搶奪及竊盜等行為，亦甚彰顯，犯行堪以認定。
五、乙○○之辯護人雖請求鑑定扣案偽造支票上之筆跡出自何人
    ？惟本案查扣之偽造之支票僅2張，且除金額部分之阿拉伯
    數字係以筆書寫外，其餘內容均以蓋用章戳方式填製，得比
    對之字數有限，經本院當停諭知被告乙○○、丙○○各書寫
    相同金額字數30次，囑託內政部警政署刑事警察局鑑定結果
    ，該局以數字之筆跡特徵不顯，無法鑑定，亦有該局97年12
    月24日刑鑑字第0970184124號函可稽（見本院卷第182頁）
    ，附此敘明。
六、乙○○之辯護人復以：被告丙○○於警訊及偵查中，均稱支
    票上係由乙○○填製，惟於原審改稱：係自己填寫云云，前
    後不一，請求測謊等語。惟按而測謊鑑定，係依一般人在說
    謊時，會產生遲緩、緊張、恐懼、不安等心理波動現象，乃
    以科學方法，由鑑定人利用測謊儀器，將受測者之上開情緒
    波動反應情形加以紀錄，用以判別受測者之供述是否真實。
    其結果未具有全然之準確性。本件被告丙○○於原審審理時
    推翻其於警偵訊之供證，改稱上述犯行，均由其1人所為，
    核與事實不符，要屬迴護共犯之詞，不可採信；及被告丙○○、乙○○共同偽造諺芳公司支票之犯行，已臻明確各情，
    均如上述，而測謊結果既不具全然準確性，徒然施測僅治絲
    益棼，自毋庸為此部分之調查。
七、綜上，被告丙○○、乙○○、甲○○事實欄二、三所載之犯
    行，均堪以認定，自應依法論科。
參、論罪法律適用、變更訴法條、原判決撤銷之理由及量刑：
一、論罪科刑，及變更法條：
（一）被告丙○○、乙○○如附表壹各編號所為，係犯如附表各
      編號所示之罪，被告甲○○如附表壹編號七所為，則係犯
      如附表編號七所示之罪。被告乙○○利用不知情之刻印店
      店員偽刻諺芳公司負責人庚○○印章一枚，為間接正犯。
      被告丙○○、乙○○所為如附表壹編號一至六、八至十一
      所示犯行，而被告丙○○、乙○○、甲○○就附表壹編號
      七所示結夥三人以上搶奪部分（被告丙○○嗣後犯意升高
      而另犯準強盜部分，非與被告乙○○、甲○○間有犯意聯
      絡或行為分擔，業據前述），有犯意聯絡及行為分擔，均
      為共同正犯。被告乙○○偽刻夏偉勇印章後、連同竊得之
      諺芳公司印章，盜、蓋用印文於事實欄所載之諺芳公司支
      票上，其偽刻印章及盜蓋用印文，為偽造有價證券之部分
      行為；又被告丙○○持偽造支票交付與如犯罪事實欄三、
      （一）(2)；（二）(1)；（三）(1)所示被害人，資為購買車
      輛定金，行使之低度行為，應為偽造之高度行為吸收，不
      另論罪。又被告丙○○假冒「陳自強」名義偽造屬私文書
      之汽車買賣合約書，其偽簽署名，為偽造私文書之部分行
      為，又偽造私文書後，持以行使，偽造之低度行，復為行
      使之高度行為所吸收，亦不另論罪。再按犯強盜罪，於實
      施強暴行為之過程中，如別無傷害之故意，僅因拉扯致被
      害人受有傷害，乃施強暴之當然結果，固不另論傷害罪，
      最高法院著有91年度台上字第1441號判決意旨足資參照，
      是被告丙○○因行搶後，因防護贓物、脫免逮捕，而當場
      踩油門加速離去之強暴方式，致證人丁○○有遭拖行，致
      證人丁○○受有臉部、雙臂、雙膝等處擦傷及胸部、雙腿
      挫傷等傷害一情，已如上述，尚無證據顯示被告丙○○主
      觀上另有傷害故意，故其所致丁○○傷害部分，應屬實施
      強暴行為之當然結果，毋需再論以傷害罪。被告丙○○、
      乙○○所犯如附表各編號所示之罪，犯意各別，行為互殊
      ，應分別論罪，併合處罰。被告乙○○、甲○○有事實欄
      所載犯罪科刑及刑之執行情形，有本院被告前案紀錄表足
      憑，茲於5年內故意犯本案有期徒刑以上之罪，均為累犯
      ，應依刑法第47條第1項規定，加重其刑。
（二）被告丙○○、乙○○如犯罪事實欄三、（一）(4)所示行搶
      被害人辛○○所有之BMW廠牌、車牌號碼1117-LX號箱型車
      、如犯罪事實欄三、（三）(2)所示之行搶被害人己○○所
      有之ＢＭＷ廠牌X5型車牌號碼6776-ET號休旅箱型車部分
      ，起訴書指認被告丙○○、乙○○均係犯刑法第326條第
      1項之攜帶兇器加重搶奪罪，然被告丙○○於原審及本院
      審理時否認其於看車、試車時有攜帶任何工具一詞，而證
      人辛○○於原審審理時證述：其未見乙○○手上有拿東西
      ，是空手（見原審卷第159頁），而證人辛○○、己○○
      於警詢、檢察官訊問及原審審理亦未指稱被告丙○○有攜
      帶任何工具或兇器之情形，而證人即警員柯志仁於原審審
      理時亦證稱：其跟監時，丙○○與賣家即己○○見面時，
      身上沒有攜帶任何工具，衣著情形也沒有等語（見原審卷
      (二)第95頁），是查無積極證據足資證明被告丙○○、乙○○於行搶被害人辛○○、己○○上開車輛之際，有攜帶任
      何客觀上足資構成危險性之兇器犯罪，其等所為應止於普
      通搶奪罪，起訴書認此部分均構成攜帶兇器之加重搶奪罪
      ，容有誤會；再者，被告丙○○、乙○○、甲○○如犯罪
      事實欄三（二）(2)所示行搶被害人丁○○戊○○BMW廠牌
      520 型、排氣量2200ＣＣ、車牌號碼8958-QM號自小客車
      部分，起訴書指被告3人均涉犯刑法第330條第1項之攜帶
      兇器結夥三人以上之加重準強盜罪，然查：證人丁○○於
      原審審理時結稱：伊看到乙○○，伊不知道身上有無不尋
      常物品，但是目測並無看到，伊亦無注意丙○○口袋有無
      老虎鉗等語（見原審卷(一)第172、174頁），而證人丁○○
      亦無指認被告丙○○、乙○○或甲○○其中之何人有攜帶
      兇器之情，是依卷內現存證據不足認定被告丙○○、乙○○或甲○○有何攜帶兇器行搶。另查被告丙○○試車後趁
      證人丁○○下車欲換位置至駕駛座時，趁證人丁○○不及
      防備之際，強行加速油門駛離該處，證人丁○○見證人戊○○尚未下車且為阻止丙○○駕車離去，遂出手拉住駕駛
      座車門及Ｂ柱，證人戊○○見狀則趁機跳車，然依被告丙○○駕駛座位置與證人丁○○僅在駕駛座旁，被告丙○○
      顯能知悉證人丁○○有上開阻止行為，仍駕駛該車加速離
      開該處，並推開證人丁○○欲強抓方向盤之手，以此強暴
      方式拖行丁○○約40公尺，被告丙○○因駕駛該車右轉始
      甩離證人丁○○，致證人丁○○受有臉部、雙臂、雙膝等
      處擦傷及胸部、雙腿挫傷等傷害一情，均據本院認定如前
      ，被告丙○○、乙○○、甲○○等三人對於共同搶奪被害
      人丁○○之自小客車之行為固有犯意聯絡與行為分擔，惟
      被告乙○○既係在行搶現場附近接應，本即無從與被告丙○○有何為脫免逮捕或防護贓物之主觀上犯意聯絡，而被
      告甲○○雖亦在行搶現場之被搶車輛後方，然對於證人丁○○突來拉住遭搶車輛車門或Ｂ柱之行為舉止，客觀上亦
      無能預見，且其與被告丙○○所立位置有一定之距離，而
      證人丁○○出手阻止被告丙○○離去迄至被告丙○○加速
      駛離甩證人丁○○之期間短暫，亦難僅以被告丙○○有見
      證人丁○○阻止仍踩油門加速離去之舉，而逕認同在現場
      之被告甲○○亦有犯意聯絡，是被告乙○○、甲○○既無
      攜帶任何兇器，亦未與被告丙○○有何施強暴手段防護贓
      物或脫免逮捕之主觀犯意聯絡或客觀行為分擔，應僅論以
      刑法第326條之結夥三人以上搶奪罪。至被告丙○○雖有
      因防護贓物、脫免逮捕而當場施以強暴手段，惟此部分行
      為，既未攜帶兇器，無結夥三人共同實施之情況，依釋字
      630號解釋意旨，竊盜、強奪擬制為強盜罪之強暴、脅迫
      構成要件行為，乃指達於使人難以抗拒之程度者而言，始
      與強盜罪同其法定刑。準此以言，從而，行為否具備加重
      準強盜要件，亦應觀察行為人防護贓物、脫免逮捕而施以
      強暴、脅迫之際，是否有刑法法第321條第1項規定之加重
      要件，非僅依其實施基礎竊盜、搶奪行為時，是否具備上
      開要件，為其認定之依據，始符合刑罰之公平，本案被告
      丙○○於搶奪時，讀為防護贓物及脫免逮捕，單獨起意施
      暴，依上說明，及刑法第329條規定、自應論同法第328條
      第1項之普通準強盜罪，起訴書指3人所為均係之刑法第
      330條第1項之罪，亦屬誤會。從而，在社會基本事實同一
      前提，分別變更起訴法條如上，附此敘明。
二、原判決撤銷之理由、量刑：
（一）原審據以論罪科刑，固非無見，惟認定被告丙○○、乙○○有犯罪習性，諭知強制工作，尚與事實不符；原審於各
      該搶奪罪主文項下，就扣案之行動電話宣告沒收，惟未於
      事實及理由欄說明其依據，亦有違誤，雖檢察查官上訴指
      稱：被告甲○○、乙○○事實欄三（二）(2)所為係犯加重
      強盜罪；被告丙○○上訴否認有事欄三（二）所示之偽造
      支票、準加重強盜罪；被告乙○○上訴否認有事實欄所載
      全部犯行；被告甲○○上訴否認參與強奪丁○○自用小客
      車云云，指摘原判決不當，雖均無理由。惟原判決判處被
      告3人罪刑部分，既有上述可議，即屬無從維持，應由本
      院予以撤銷改判。
（二）爰審酌被告丙○○、乙○○、甲○○平日素行，有本院被
      告前科紀錄表可稽，被告丙○○、乙○○、甲○○不謀正
      當途徑賺取金錢花用，反思以不法方式換取金錢，先由被
      告丙○○告知被告乙○○其曾任職之諺芳公司客觀環境、
      監視器及辦公室位置，由被告乙○○下手行竊諺芳公司存
      摺、支票及諺芳公司印章等物，且為能任意開立支票，被
      告乙○○甚至先前往刻印店盜刻庚○○名義之印章，並購
      買支票日期章及支票金額國字章等物，事先搜尋高單價車
      輛為作案目標，被告丙○○、乙○○更計畫先偽造發票人
      為諺芳公司之支票資為向汽車賣家支付定金之用，藉以取
      得賣家之信任，另行竊取車輛車牌，懸掛在搶得車輛或作
      案車輛上以避免遭人察覺或為警查緝，由被告丙○○前往
      與賣家試車，由被告乙○○、甲○○擔任把風接應工作，
      並伺機趁賣家不備之情形下，強行駛離該車得手後，再由
      被告乙○○安排銷贓管道變現花用，渠等精心計畫行搶高
      價位車輛，賤價售出，造成被害人損失不貲，而被告丙○○於行搶證人丁○○車輛時，明知被害人丁○○拉住車門
      、Ｂ柱，逕行開車可能造成丁○○不慎受傷，仍為脫免逮
      捕及防護贓物，加速駛離該車之強暴方式，致證人丁○○
      受有多處擦傷、挫傷等傷害，被告丙○○、乙○○、甲○○參與之次數多寡，並考量渠等3人均無尊重所有財產權
      之概念，渠等搶奪而來之財物價值非薄，其犯罪手段，非
      極其兇惡、目的係為一己之私，造成社會危害程度，且被
      告丙○○、乙○○偽造諺芳公司支票並未流通，影響票據
      信用之程度有限，被告丙○○犯後坦承大部分犯行，態度
      甚佳，被告甲○○否認犯行，被告乙○○猶杜撰虛偽言詞
      意圖脫免重罪刑責，及公訴人就被告乙○○、甲○○分別
      具體求處應執行有期徒刑20年、18年尚嫌過重等一切情狀
      ，分別量處如附表壹各編號所示之刑，並就被告丙○○、
      乙○○部分定應執行之刑，以示儆懲。至檢察官雖請求宣
      告強制工作，然觀諸被告3人前案紀錄表，3人雖有前案犯
      罪紀錄，惟見時間上有相當之間隔，且犯罪態樣、情節均
      非嚴重，就素行而言，猶非屬常習之慣犯明甚，就本案而
      言，甲○○指參與1次犯行，被告丙○○、乙○○雖有附
      表所示11項犯行，考其情節類皆為達成搶奪財物之手段，
      附隨所致之犯罪，主犯罪目的之搶奪行為，僅屬3起，動
      機又因一時經濟困窘挺而走險，犯罪時間甫1個月間左右
      ，主、客觀上殊難逕認其3人有犯罪習慣，而本院宣告之
      刑暨定應執行之刑，甲○○為2年，丙○○及乙○○分別
      為13、14年，應足資矯治其等偏差之行為，已無再宣告強
      制工作之必要，附此敘明。
（三）刑法第38條第3項係規定「犯人」所有供犯罪所用之物，
      得宣告沒收，並非規定屬「被告」所有之物，始得宣告沒
      收，而共同正犯於意思聯絡範圍內，組成一共犯團體，團
      體中之任何成員均為「犯人」，供犯罪所用之物，只要屬
      於「犯人」所有，均得宣告沒收，不以必屬於本件被告所
      有者為限（參照最高法院92年度台上字第787號判決），
      此即刑法學理上「共犯連帶沒收」理論，準此，數人共同
      犯罪之情形時，就因犯罪依法沒收之物，不論究係為共犯
      何人所有，就各共犯之判決均應宣告沒收之從刑至明。
    (1)扣案之十字起子、老虎鉗及尖嘴鉗各一支等物，屬被告丙○○、被告乙○○如附表壹編號二、十、十一行竊車牌所
      用之物，應依刑法第38條第1項第2款之規定，應於被告丙○○、乙○○所犯如附表壹編號二、十、十一所示主文欄
      內主刑項下均為沒收之諭知。
    (2)扣案之偽造之諺芳公司支票票號AY0000000號1張、票號AY
      0000000號1張（附於偵查卷第270頁），為被告丙○○、
      乙○○犯罪事實欄三（一）(2)；三（三）(1)所示偽造之有
      價證券（即附表壹編號三、八所示犯罪），均應依刑法第
      205諭知沒收之。又偽刻之「庚○○」印章一枚，由被告
      乙○○所盜刻，並嗣後持之偽造有價證券而蓋用印文，為
      如附表壹編號三、六、八所示偽造有價證券之部分行為，
      均如前述，是該顆印章既屬偽造之印章，亦應依刑法第21
      9條之規定，於被告丙○○、乙○○所犯如附表壹編號三
      、六、八主文欄內均諭知沒收之宣告。
    (3)扣案之支票日期章1枚、支票金額數字章15枚（即壹、貳
      、、肆、伍、陸、柒、捌、玖、拾、佰、仟、萬、圓、
      整等十五個國字印章）等物，為被告丙○○、乙○○所犯
      如附表壹編號三、六、八所示偽造有價證券所用之物，復
      屬被告乙○○所有，應均依刑法第38條第1項第2款於如附
      表壹編號三、六、八主文欄內主刑項下均為沒收之宣告。
    (4)又證人辛○○所提出之買賣汽車合約書，雖為被告丙○○
      所偽簽並已交付予證人辛○○，已非被告丙○○所有，然
      其上偽造之「陳自強」署名一枚，仍應依刑法第219條之
      規定，不問屬犯人所有與否，應於如附表壹編號四主文欄
      內主刑項下宣告沒收之。
    (5)未扣案發票人諺芳公司，票號不詳，金額80000餘元，付
      款人兆豐商業銀行桃園分行，發票日96年10月間某日之支
      票1張，被告丙○○於原審自成承以撕毀丟棄，又無證據
      證明現尚存在；原另其餘扣案物品，核與本案犯罪之遂行
      ，無必要之因果關聯性，均不為沒收之諭知。
無罪部分：
一、公訴意旨另以：如附表編號一至四所示之犯罪事實，由如
    附表編號一至四所示之參與者所犯，因認所犯如附表編
    號一至四所示罪嫌。
二、按犯罪事實應依證據認定之，無證據不得認定犯罪事實；又
    不能證明被告犯罪者，應諭知無罪之判決，刑事訴訟法第15
    4條第2項、第301條第1項分別定有明文。次按事實之認定，
    應憑證據，如未能發現相當證據，或證據不足以證明，自不
    能以推測或擬制之方法，以為裁判基礎；又所謂認定犯罪事
    實之證據，係指足以認定被告確有犯罪行為之積極證據而言
    ，而認定犯罪事實所憑之證據，雖不以直接證據為限，間接
    證據亦包括在內，然而無論直接或間接證據，其為訴訟上之
    證明，須於通常一般人均不致有所懷疑，而得確信其為真實
    之程度，始得據之為有罪之認定，倘其證明尚未達到此一程
    度，而有合理懷疑存在時，事實審復已就其心證上理由予以
    闡述，敘明其如何無從為有罪之確信，因而為無罪之判決，
    尚不得任意指為違法（最高法院29年上字第3105號、40 年
    台上字第86號、76年台上字第4968號等判例要旨供參）。復
    按被告或共犯之自白，不得作為有罪判決之唯一證據，仍應
    調查其他必要之證據，以察其是否與事實相符，刑事訴訟法
    第156條第2項定有明文。是被告或共犯雖經自白，仍應調查
    其他必要之證據，以察其是否與事實相符。立法目的乃欲以
    補強證據擔保自白之真實性；亦即以補強證據之存在，藉之
    限制自白在證據上之價值。而所謂補強證據，則指除該自白
    本身外，其他足資以證明自白之犯罪事實確具有相當程度真
    實性之證據而言。雖其所補強者，非以事實之全部為必要，
    但亦須因補強證據與自白之相互利用，而足使犯罪事實獲得
    確信者，始足當之（最高法院93年度台上字第4221號判決意
    旨參照）。又按共同實施犯罪行為，在合同意思範圍內，相
    互利用他人之行為，以達其犯罪之目的，原不必每一階段均
    參與，祇須分擔犯罪行為之一部，即應對於全部所發生之結
    果共同負責。而共同正犯之意思聯絡，不限於事前有所協議
    ，於行為當時，基於相互之認識，以共同犯罪之意思參與者
    ，亦無礙於共同正犯之成立，最高法院著有94年度台上字第
    5480號判決意旨可參。準此，細繹前開最高法院意旨即可知
    悉，共同正犯間應有事前謀議，或有其他情事而有相互間之
    認識，而本於共同犯罪之意思而參與，且相互利用他人之行
    為以遂行犯罪，苟行為人中逾越原合同意思範圍內，而其他
    行為人主觀上非能預見，且客觀上亦無從認識之情事，自難
    將該行為人超出犯意聯絡之犯罪行為，遽令其他行為人應負
    共同正犯之罪責至明。
三、查被告丙○○、乙○○被訴如附表編號一、四所示攜帶兇
    器竊盜罪部分，而此部分攜帶兇器行竊車牌之犯罪事實，僅
    據被告丙○○於警詢時供述在卷，然為被告乙○○所始終否
    認，而卷內證據均無從佐證被告丙○○、乙○○有公訴人所
    指之如附表編號一、四所示犯罪行為，且至今均無被害人
    出面指認於如附表編號一、四所示時間、地點有遺失車牌
    之被害情節，是被告丙○○、乙○○此部分被訴攜帶兇器竊
    盜部分即屬不能證明，即應分別為無罪之諭知。
四、被告甲○○被訴如附表編號二所示偽造有價證券罪部分，
    經訊據被告甲○○矢口否認其有何上開犯行，被告甲○○於
    當日雖有與被告丙○○、乙○○共同自臺中北上桃園，並參
    與搶奪車牌號碼8958-QM號自小客車，然亦難僅憑此即認定
    被告甲○○亦知悉被告丙○○所持之行使之發票人為諺芳公
    司支票，係經被告丙○○、乙○○竊取而來，未經諺芳公司
    同意或授權而偽造之有價證券，且被告丙○○與證人丁○○
    、戊○○洽談並交付所偽造之發票人諺芳公司之支票時，證
    人丁○○、戊○○均未指稱被告甲○○亦在場，是被告甲○○亦未眼見被告丙○○有行使偽造有價證券之行為，是查無
    積極證據足資證明被告甲○○與被告丙○○、乙○○間，有
    上開偽造有價證券並行使犯行之犯意聯絡或行為分擔，自難
    以該偽造有價證券罪與之相繩，是被告甲○○此經檢察官起
    訴部分，應為無罪之諭知。
五、被告乙○○、甲○○被訴如附表編號三所示之傷害部分，
    查被告丙○○固有因行搶車輛而拖行證人丁○○，致證人丁○○受有臉部、雙臂、雙膝等處擦傷及胸部、雙腿挫傷等傷
    害一情，均據本院認定如前，而被告乙○○、甲○○雖與被
    告丙○○間就行搶上開車輛亦有共同謀議及行為分擔，然被
    告乙○○既係在行搶現場之外接應，本即無從與被告丙○○
    有何為傷害之主觀上犯意聯絡，而被告甲○○雖亦在行搶現
    場之被搶車輛後方，對於證人丁○○突來拉住遭搶車輛車門
    或Ｂ柱之行為舉止，客觀上亦無能預見，且其與被告丙○○
    所立位置有一定之距離，而證人丁○○出手阻止被告丙○○
    離去迄至被告丙○○加速駛離甩開證人丁○○之期間短暫，
    亦難僅以被告丙○○有見證人丁○○阻止仍踩油門加速離去
    之舉，而逕認同在現場之被告甲○○亦有傷害之犯意聯絡，
    況依一般搶奪習慣，自係觀察被害人舉止趁其不備之際，下
    手行搶旋即離去，是被告乙○○、甲○○於事前應無與被告
    丙○○謀議共同傷害證人丁○○之情，是自不能以被告丙○○負責下手行搶車輛，適證人丁○○出手拉住車門、Ｂ柱之
    舉，被告丙○○另行起意脫免逮捕、防護贓物而加速駛離該
    車之強暴行為，致證人丁○○受有傷害之舉，而推認在外接
    應之被告乙○○或在場把風之被告甲○○得以預見此突發情
    節，而責令其亦應負共同正犯之罪責，是綜觀上開說明，無
    從證明被告乙○○、甲○○此部分有與被告丙○○間，有事
    前謀議或事中合同之意思，實際上亦無實施犯罪行為或有何
    參與情節，是復查無積極證據足資證明被告乙○○、甲○○
    此部分涉有傷害之犯行，則揆諸前開法條及說明，本即就被
    告乙○○、甲○○此部分為公訴人起訴之傷害部分，為無罪
    之諭知。
據上論斷，應依刑事訴訟法第369條第1項前段、第299條第1項前
段、第368條、第300條、第268條，刑法第28條、第201條第1項
、第216條、第210條、第320條第1項、第321條第1項第3款、第
325 條第1項、第326條第1項、第329條、第328條第1項、第47條
第1項、第51條第5款、第205條、第219條、第38條第1項第2款，
刑法施行法第1條之1第1項、第2項前段，判決如主文。
本案經檢察官王清杰到庭執行職務。
中    華    民    國    98    年    4     月    14    日
                  刑事第二十二庭審判長法  官  何菁莪
                                      法  官  洪于智
                                      法  官  江振義
以上正本證明與原本無異。
附表壹編號一、二、十、十一部分，附表參編號一、三、四部分
，不得上訴。
其餘如不服本判決，應於收受送達後十日內向本院提出上訴書狀
，其未敘述上訴之理由者並得於提起上訴後十日內向本院補提理
由書（均須按他造當事人之人數附繕本）。
                                      書記官  陳韋杉
中    華    民    國    98    年    4     月    17    日
附錄本案論罪科刑法條全文：
刑法第201條
意圖供行使之用，而偽造、變造公債票、公司股票或其他有價證
券者，處三年以上十年以下有期徒刑，得併科三千元以下罰金。
刑法第二百十六條
行使第二百十條至第二百十五條之文書者，依偽造、變造文書或
登載不實事項或使登載不實事項之規定處斷。
刑法第二百十條
偽造、變造私文書，足以生損害於公眾或他人者，處五年以下有
期徒刑。
刑法第三百二十條第一項
意圖為自己或第三人不法之所有，而竊取他人之動產者，為竊盜
罪，處五年以下有期徒刑、拘役或五百元以下罰金。
刑法第三百二十一條第一項
犯竊盜罪而有左列情形之一者，處六月以上、五年以下有期徒刑
：
一、於夜間侵入住宅或有人居住之建築物、船艦或隱匿其內而犯
    之者。
二、毀越門扇、牆垣或其他安全設備而犯之者。
三、攜帶兇器而犯之者。
四、結夥三人以上而犯之者。
五、乘火災、水災或其他災害之際而犯之者。
六、在車站或埠頭而犯之者。
刑法第三百二十五條第一項
意圖為自己或第三人不法之所有，而搶奪他人之動產者，處六月
以上五年以下有期徒刑。
刑法第三百二十六條
犯前條第一項之罪，而有第三百二十一條第一項各款情形之一者
，處一年以上七年以下有期徒刑。
刑法刑法第三百二十九條
竊盜或搶奪，因防護贓物、脫免逮捕或湮滅罪證，而當場施以強
暴脅迫者，以強盜論。
  附表壹：
┌──┬────────┬────────────┬───────┬───────────┐
│編號│犯罪事實欄編號  │   犯罪事實摘要         │   所犯法條   │        主   文       │
│    │                │                        │              │   （含主刑、從刑）   │
├──┼────────┼────────────┼───────┼───────────┤
│ 一 │事實欄二。      │丙○○、乙○○2人共同竊 │刑法第321條第 │丙○○共同竊盜，處有期│
│    │                │取諺芳公司，犯罪事實欄二│1項第3款之攜帶│徒刑月。            │
│    │                │所載之存摺、支票及公司章│兇器竊盜罪。  │                      │
│    │                │等物。                  │              │乙○○共同竊盜，累犯，│
│    │                │                        │              │處有期徒刑柒月。      │
│    │                │                        │              │                      │
│    │                │                        │              │                      │
│    │                │                        │              │                      │
├──┼────────┼────────────┼───────┼───────────┤
│ 二 │事實欄三（一）  │丙○○、乙○○2人共同竊 │刑法第321條第 │丙○○共同攜帶兇器竊盜│
│    │(1)部分。        │李天寶所有之車牌號碼NJ- │1第3款之攜帶兇│，處有期徒刑陸月。扣案│
│    │                │1269號車牌2面部分。     │器竊盜罪      │之螺絲起子、老虎鉗、尖│
│    │                │                        │              │嘴鉗各壹支均沒收。    │
│    │                │                        │              │                      │
│    │                │                        │              │乙○○共同攜帶兇器竊盜│
│    │                │                        │              │，累犯，處有期徒刑捌月│
│    │                │                        │              │，扣案之螺絲起子、老虎│
│    │                │                        │              │鉗、尖嘴鉗各壹支均沒收│
│    │                │                        │              │。                    │
│    │                │                        │              │                      │
│    │                │                        │              │                      │
│    │                │                        │              │                      │
├──┼────────┼────────────┼───────┼───────────┤
│ 三 │事實欄三、（一）│丙○○、乙○○二人共同偽│刑法第201條第 │丙○○共同意圖供行使之│
│    │(2)部分。        │造諺芳公司支票票號AY4177│1項之偽造有價 │用，而偽造有價證券，處│
│    │                │925號、付款人為兆豐 商銀│證券罪。      │有期徒刑年，扣案之經│
│    │                │桃園分行支票。並由丙○○│              │偽造票號AY0000000號之 │
│    │                │交付上開經偽造之諺芳公司│              │諺芳公司支票壹張、偽造│
│    │                │支票予辛○○資為定金而行│              │之庚○○印章、支票日期│
│    │                │使之。                  │              │章各壹枚、支票金額國字│
│    │                │                        │              │數字章拾伍枚，均沒收之│
│    │                │                        │              │。                    │
│    │                │                        │              │                      │
│    │                │                        │              │乙○○共同意圖供行使之│
│    │                │                        │              │用，而偽造有價證券，累│
│    │                │                        │              │犯，處有期徒刑年貳月│
│    │                │                        │              │。扣案之經偽造票號AY41│
│    │                │                        │              │77925號之諺芳公司支票 │
│    │                │                        │              │壹張、偽造之庚○○印章│
│    │                │                        │              │、支票日期章各壹枚、支│
│    │                │                        │              │票金額國字數字章拾伍枚│
│    │                │                        │              │，均沒收之。          │
│    │                │                        │              │                      │
├──┼────────┼────────────┼───────┼───────────┤
│ 四 │事實欄三、（一）│丙○○與乙○○共同偽造「│刑法第216條、 │丙○○共同行使偽造私文│
│    │(3)部分。        │陳自強」汽車賣合約書，持│第210條之行使 │書，足以生損害於他人，│
│    │                │以行使部分。            │偽造私文書罪  │處有期徒刑月。汽車買│
│    │                │                        │              │賣合約書上偽造之「陳自│
│    │                │                        │              │強」署押壹枚沒收之。  │
│    │                │                        │              │                      │
│    │                │                        │              │乙○○共同行使偽造私文│
│    │                │                        │              │書，足以生損害於他人，│
│    │                │                        │              │累犯，處有期徒刑伍月。│
│    │                │                        │              │汽車買賣合約書上偽造之│
│    │                │                        │              │「陳自強」署押壹枚沒收│
│    │                │                        │              │之。                  │
│    │                │                        │              │                      │
├──┼────────┼────────────┼───────┼───────────┤
│ 五 │事實欄三、（一  │丙○○、乙○○共同意圖為│刑法第325條第 │丙○○共同意圖為自己不│
│    │                │自己不法所有之犯意聯絡，│1項之普通搶奪 │法之所有，而搶奪他人之│
│    │ ）(4)部分。     │，由丙○○搶奪辛○○BMW │罪。          │動產，處有期徒刑拾月。│
│    │                │箱型車部分。            │              │                      │
│    │                │                        │              │乙○○共同意圖為自己不│
│    │                │                        │              │法之所有，而搶奪他人之│
│    │                │                        │              │動產，累犯，處有期徒刑│
│    │                │                        │              │壹年貳月。            │
│    │                │                        │              │                      │
│    │                │                        │              │                      │
├──┼────────┼────────────┼───────┼───────────┤
│ 六 │事實欄三、（二  │  丙○○、乙○○二人共同│刑法第201條第 │丙○○共同意圖供行使之│
│    │                │  偽諺芳公司支票不詳票號│1項之偽造有價 │用，而偽造有價證券，處│
│    │ ）(1)部分。     │  、金額約8萬餘元，付款 │證券罪。      │有期徒刑年。扣案之偽│
│    │                │  人為兆豐商桃園分行。並│              │造之庚○○印章、支票日│
│    │                │  由蘇永交付上開經偽造之│              │期章各壹枚、支票金額國│
│    │                │  諺芳公支票予丁○○資為│              │字數字章拾伍枚，均沒收│
│    │                │  定金而使之。          │              │之。                  │
│    │                │                        │              │                      │
│    │                │                        │              │乙○○共同意圖供行使之│
│    │                │                        │              │用，而偽造有價證券，累│
│    │                │                        │              │犯，處有期徒刑年貳月│
│    │                │                        │              │。扣案之偽造之庚○○印│
│    │                │                        │              │章、支票日期章各壹枚、│
│    │                │                        │              │支票金額國字數字章拾伍│
│    │                │                        │              │枚，均沒收之。        │
│    │                │                        │              │                      │
├──┼────────┼────────────┼───────┼───────────┤
│ 七 │事實欄三、（二  │丙○○、乙○○、甲○○共│(一)丙○○部分：│丙○○犯準強盜罪，處有│
│    │                │同基於意圖為自己不法所有│刑法第329條、 │期徒刑伍年。          │
│    │ ）(2)部分。     │之犯意聯絡，結夥三人搶奪│330條第1項準加│                      │
│    │                │丁○○BMW520車輛，丙○○│重強盜罪。    │乙○○意圖為自己不法之│
│    │                │為防護贓物及脫免逮捕，駕│(二)乙○○、蔡明│所有，結夥三人以上，而│
│    │                │駛該車加速離開，並推開石│  益部分：    │搶奪他人之動產，累犯，│
│    │                │豐源強抓其方向盤之手，致│刑法第326條第 │處有期徒刑貳年貳月。  │
│    │                │丁○○受有傷害部分。    │1項結夥三人以 │                      │
│    │                │                        │上搶奪罪。    │甲○○意圖為自己不法之│
│    │                │                        │              │所有，結夥三人以上，而│
│    │                │                        │              │搶奪他人之動產，累犯，│
│    │                │                        │              │處有期徒刑壹年捌月。  │
│    │                │                        │              │                      │
│    │                │                        │              │                      │
│    │                │                        │              │                      │
│    │                │                        │              │                      │
├──┼────────┼────────────┼───────┼───────────┤
│ 八 │事實欄三、（三）│丙○○、乙○○二人共同偽│刑法第201條第 │丙○○共同意圖供行使之│
│    │(1)部分。        │造諺芳公司支票票號AY4177│1項之偽造有價 │用，而偽造有價證券，處│
│    │                │947號、付款人為兆豐商銀 │證券罪。      │有期徒刑年。扣案之經│
│    │                │桃園分行支票。並由丙○○│              │偽造票號AY0000000號之 │
│    │                │交付上開經偽造之諺芳公司│              │諺芳公司支票壹張、偽造│
│    │                │支票予己○○資為定金而行│              │之庚○○印章、支票日期│
│    │                │使之。                  │              │章各壹枚、支票金額國字│
│    │                │                        │              │數字章拾伍枚，均沒收之│
│    │                │                        │              │。                    │
│    │                │                        │              │                      │
│    │                │                        │              │乙○○共同意圖供行使之│
│    │                │                        │              │用，而偽造有價證券，累│
│    │                │                        │              │犯，處有期徒刑年貳月│
│    │                │                        │              │。扣案之之經偽造票號AY│
│    │                │                        │              │0000000號之諺芳公司支 │
│    │                │                        │              │票壹張、偽造之庚○○印│
│    │                │                        │              │章、支票日期章各壹枚、│
│    │                │                        │              │支票金額國字數字章拾伍│
│    │                │                        │              │枚，均沒收之。        │
│    │                │                        │              │                      │
│    │                │                        │              │                      │
│    │                │                        │              │                      │
│    │                │                        │              │                      │
├──┼────────┼────────────┼───────┼───────────┤
│ 九 │事實欄三、（三）│ 丙○○、乙○○共同意圖 │刑法第325條第1│丙○○共同意圖為自己不│
│    │(2)部分。        │ 自己不法所有之犯意聯絡 │項之搶奪罪。  │法之所有，而搶奪他人之│
│    │                │，由丙○○搶奪己○○BMW │              │動產，處有期徒刑拾月。│
│    │                │ 箱型車部分。           │              │                      │
│    │                │                        │              │乙○○共同意圖為自己不│
│    │                │                        │              │法之所有，而搶奪他人之│
│    │                │                        │              │動產，累犯，處有期徒刑│
│    │                │                        │              │壹年貳月。            │
│    │                │                        │              │                      │
├──┼────────┼────────────┼───────┼───────────┤
│ 十 │事實欄三、（三）│丙○○、乙○○二人共同基│刑法第321第1項│丙○○共同攜帶兇器竊盜│
│    │(3)部分。        │於意圖為自己不法之所有，│第3款之攜帶兇 │，處有期徒刑陸月。扣案│
│    │                │持十字起字，老虎鉗及尖嘴│器竊盜罪。    │之螺絲起子、老虎鉗、尖│
│    │                │鉗竊取藍葉秀甘所有之5414│              │嘴鉗各壹支均沒收。    │
│    │                │-KA號車牌2面。          │              │                      │
│    │                │                        │              │乙○○共同攜帶兇器竊盜│
│    │                │                        │              │，累犯，處有期徒刑捌月│
│    │                │                        │              │，扣案之螺絲起子、老虎│
│    │                │                        │              │鉗、尖嘴鉗各壹支均沒收│
│    │                │                        │              │。                    │
│    │                │                        │              │                      │
│    │                │                        │              │                      │
│    │                │                        │              │                      │
├──┼────────┼────────────┼───────┼───────────┤
│ 十 │事實欄三、（三）│丙○○、乙○○二人共同意│刑法第321條第 │丙○○共同攜帶兇器竊盜│
│ 一 │(4)部分。        │圖為自己不法之所持十字起│1項第3款之攜帶│，處有期徒刑陸月。扣案│
│    │                │子，老虎鉗及尖嘴鉗竊取陳│兇器竊盜罪。  │之螺絲起子、老虎鉗、尖│
│    │                │寶猶所有之2881-SX車牌2面│              │嘴鉗各壹支均沒收。    │
│    │                │。                      │              │                      │
│    │                │                        │              │乙○○共同攜帶兇器竊盜│
│    │                │                        │              │，累犯，處有期徒刑捌月│
│    │                │                        │              │，扣案之螺絲起子、老虎│
│    │                │                        │              │鉗、尖嘴鉗各壹支均沒收│
│    │                │                        │              │。                    │
│    │                │                        │              │                      │
│    │                │                        │              │                      │
└──┴────────┴────────────┴───────┴───────────┘
 附表貳：
┌──┬────────────────────────────────────────┐
│編號│                 應          沒         收        之         物                 │
├──┼────────────────────────────────────────┤
│ 一 │扣案之十字起子、老虎鉗、尖嘴鉗各壹支。                                          │
├──┼────────────────────────────────────────┤
│ 二 │扣案之偽造之諺芳公司支票票號ＡＹ0000000號、票號ＡＹ0000000號（附於│
│    │偵查卷第二七○頁）各壹張。                                                      │
├──┼────────────────────────────────────────┤
│ 三 │扣案之偽刻之庚○○印章壹枚。                                                    │
├──┼────────────────────────────────────────┤
│ 四 │扣案之支票日期章壹枚、支票金額數字國字章（即壹、貳、、肆、伍、陸、柒、捌、玖、│
│    │拾、佰、仟、萬、圓、整等國字印章）拾伍枚。                                      │
├──┼────────────────────────────────────────┤
│ 五 │扣案之買賣汽車合約書上偽造之「陳自強」署押壹枚。                                │
└──┴────────────────────────────────────────┘
 附表：
┌──┬───────┬────────┬─────────────┬─────────┐
│編號│犯罪時間及地點│起訴書認定參與者│      犯  罪  方  式      │    所涉犯法條    │
├──┼───────┼────────┼─────────────┼─────────┤
│ 一 │九十六年九月十│   被告丙○○   │由被告乙○○把風，被告蘇永│刑法第三百二十一條│
│    │八日上午，在臺│   被告乙○○   │龍則負責持客觀上可做為兇器│第一項第三款之攜帶│
│    │中市某不詳地點│                │之螺絲起子、老虎鉗下手行竊│兇器竊盜罪        │
│    │              │                │不詳車牌號碼車輛上所懸掛之│                  │
│    │              │                │車牌二面得手，並嗣後於搶得│                  │
│    │              │                │辛○○車輛後用以懸掛在所搶│                  │
│    │              │                │得之車輛上（起訴書核被告所│                  │
│    │              │                │為欄雖僅記載被告丙○○、鄭│                  │
│    │              │                │琦薰所犯加重竊盜僅三次，然│                  │
│    │              │                │上開犯罪事實業經起訴書犯罪│                  │
│    │              │                │事實欄載明，應認仍屬起訴之│                  │
│    │              │                │範圍）。                  │                  │
├──┼───────┼────────┼─────────────┼─────────┤
│ 二 │九十六年十月四│   被告甲○○   │被告甲○○與被告丙○○、鄭│刑法第二百零一條第│
│    │日，在臺中市某│                │琦薰共同基於偽造有價證券之│一項之偽造有價證券│
│    │不詳地點道路旁│                │犯意聯絡，由被告乙○○在所│罪                │
│    │              │                │竊得發票人為諺芳公司、付款│                  │
│    │              │                │人為兆豐商銀桃園分行支票上│                  │
│    │              │                │，盜用諺芳公司印章及蓋用偽│                  │
│    │              │                │造之庚○○印章，偽簽八萬餘│                  │
│    │              │                │元之支票。                │                  │
├──┼───────┼────────┼─────────────┼─────────┤
│ 三 │九十六年十月四│   被告乙○○   │被告乙○○、甲○○與被告蘇│刑法第二百七十七條│
│    │日下午        │   被告甲○○   │永龍共同基於傷害之犯意聯絡│第一項之普通傷害罪│
│    │              │                │，由被告丙○○趁證人丁○○│                  │
│    │              │                │下車之際，強行開走車牌號碼│                  │
│    │              │                │８９５８－ＱＭ號車輛，而證│                  │
│    │              │                │人丁○○因拉住車門而遭拖行│                  │
│    │              │                │，致受有臉部、雙臂、雙膝擦│                  │
│    │              │                │傷，及胸部、雙大腿挫傷等傷│                  │
│    │              │                │害。                      │                  │
├──┼───────┼────────┼─────────────┼─────────┤
│ 四 │九十六年十月四│   被告丙○○   │由被告乙○○把風，被告蘇永│刑法第三百二十一條│
│    │日下午，在桃園│   被告乙○○   │龍則負責持客觀上可做為兇器│第一項第三款之攜帶│
│    │縣楊梅幼獅工業│                │之螺絲起子、老虎鉗下手行竊│兇器竊盜罪        │
│    │區內          │                │不詳車牌號碼車輛上所懸掛之│                  │
│    │              │                │車牌二面得手，並嗣後於搶得│                  │
│    │              │                │辛○○車輛後用以懸掛在所搶│                  │
│    │              │                │得之車輛上（起訴書核被告所│                  │
│    │              │                │為欄雖僅記載被告丙○○、鄭│                  │
│    │              │                │琦薰所犯加重竊盜僅三次，然│                  │
│    │              │                │上開犯罪事實業經起訴書犯罪│                  │
│    │              │                │事實欄載明，應認仍屬起訴之│                  │
│    │              │                │範圍）。                  │                  │
│    │              │                │                          │                  │
└──┴───────┴────────┴─────────────┴─────────┘


司法院資訊處製作；財團法人民間司法改革基金會備份。
